---
title: "Pivot Table - ostatnia praca domowa"
author: "Jakub Kosterna"
date: "January 31, 2020"
output: html_document
---

```{r setup, include=FALSE}
knitr::opts_chunk$set(echo = TRUE)
```

# Wizualizacje Konkursu Piosenki Eurowizji

Choć publicznie trudno się przyznać (bo jednak wieś), od lat jestem pasjonatem Konkursu Piosenki Eurowizji. Śledzę i ekscytuję się widowiskiem rok w rok, więc nie kryję, że jestem szczerze podekscytowany moimi kolejnymi paroma godzinami życia, w których zajmę się danymi dotyczącymi tego eventu.

## 1. Przygotowanie środowiska i zbiór danych

Do analizy postanowiłem wybrać zbiór **Eurovision Song Contest Scores 1975-2019**, który znalazłem na w *datasetSearch.com* pod linkiem:

https://data.world/datagraver/eurovision-song-contest-scores-1975-2019

Zbiór danych zawiera jeden plik w formacie **.xlsx** składający się z trzech arkuszy:

1. Data

2. Remarks

3. Sources

... oczywiście do naszej analizy przyda się tylko ten pierwszy, składający się z aż z 49832 wierszy dotyczących informacji o tym który kraj w którym roku jakiemu państwu dał ile punktów.

Po pierwsze - wczytajmy ten zbiór danych.
Przed wykonaniem kolejnych linijek kodu, przekonwertowałem dodatkowo wejściowy zbiór danych z pliku **eurovision_song_contest_1975_2019v3.xlsx** do rozszerzenia **.csv** za pomocą narzędzia online (**https://www.zamzar.com/convert/xlsx-to-csv/**).

```{r readingData}
# setwd("/home/samba/kosternaj/Desktop/05Wiz/pdOstatnie") # required on my PC
escResults <- read.table(file = "eurovision_song_contest_1975_2019v3.csv", 
                      sep = ',', header = TRUE)
```

Sprawdźmy czy wszystko poszło zgodnie z planem - wyświetlmy losowe 10 wierszy.

```{r checkingReading, message=FALSE}
library(dplyr)
library(DT)
# install.packages("webshot") # if not installed
# webshot::install_phantomjs() # if not installed
datatable(escResults[sample(nrow(escResults)),])
```

Hurra! Wszystko poszło zgodnie z planem.

## 2. Obróbka danych

Tylko czy aż tak szczegółowe dane będą nam potrzebne? Zmodyfikuję moję ramkę danych, pozbywając się kolumn *Duplicate*, *From.country*, *To.country* i *Jury.or.Televoting*, po prostu sumując dla każdego konkursu liczbę punktów na państwo.

```{r modifyDatatable, message=FALSE}
escResults <- escResults %>%
  select (-c(Edition, Jury.or.Televoting, Duplicate)) %>%
  group_by(Year, X.semi...final, To.country) %>%
  summarise(Points = sum(Points)) %>%
  rename("TypeOfFinal" = "X.semi...final", "Country" = "To.country")
```

Raz jeszcze upewnijmy się, że operacja została zakończona powodzeniem.

```{r checkModifying, message=FALSE}
datatable(escResults[sample(nrow(escResults)),])
```

Wszystko poszło zgodnie z planem. Ale dobra, czas na tabele przestawne.

## 3. Tabele przestawne

### 3.1. Tabela ogólna

Na początku wczytajmy cały zbiór danych

```{r pivotTable1, message=FALSE}
# install.packages("rpivotTable") # if not installed
library(rpivotTable)
rpivotTable(escResults,
            height = 700)
```

No i fajnie - można się bawić.

### 3.2. Punkty zwycięzców

Wczytajmy tylko dane dotyczące punktów z finałów i wyświetlmy punkty krajow, które zdobyły ich największą ilość.

```{r pivotTable2, message=FALSE}
escResultsFinal <- escResults %>%
  ungroup() %>%
  filter(TypeOfFinal == "f") %>%
  select(Year, Country, Points)

rpivotTable(escResultsFinal, cols = "Year",
            aggregatorName = "Maximum", vals = "Points",
            rendererName = "Bar Chart",
            height = 700)
```

... Widać wejście nowego systemu głosów w 2016 r. i dominację **Salvadora Sobrala** z Portugalii 2017 nad innymi latami!

### 3.3. Mediana punktów na państwo w kolejnych latach

Wciągu kilkudziesięciu lat kilka razy zmienił się system głosowania, a i rosnąca liczba państw biorących udział również miała wpływ na pulę punktów do rozdania. Ile punktów zdobyły kraje o najbardziej "przeciętnym" wyniku? Zweryfikujmy to w zależności od dni koncertów!

```{r pivotTable3, message=FALSE}
rpivotTable(escResults, cols = "Year", rows = "TypeOfFinal",
            aggregatorName = "Median", vals = "Points",
            rendererName = "Line Chart",
            height = 700)
```

***

### 3.4. Liczba występów

Sprawdźmy ile razy na ekranie moglismy zobaczyć występy poszczególnych państw.

```{r pivotTable4, message=FALSE}
rpivotTable(escResults, rows = "Country",
            aggregatorName = "Count",
            rendererName = "Bar Chart",
            height = 700)
```

Polska łącznie w finałach i półfinałach wystąpiła 27 razy dotychczas!
Co mimo przerw w udziale, daje i tak ponad 1 występ na rok.

Ode mnie na tyle, zachęcam do samodzielnej eksporacji!