---
title: "Praca Domowa nr 1"
author: "Piotr Fic"
date: "18 października 2019"
output: html_document
---

```{r setup, include=FALSE}
knitr::opts_chunk$set(echo = TRUE)
```

# Artykuł oraz pochodzenie danych

Link do atykułu:
https://www.stuff.co.nz/motoring/116294404/research-shows-parents-are-increasingly-anxious-about-child-safety-while-driving

Artykuł przedstawia wyniki badań jednego z koncernów samochodowych, który przeprowadził ankietę wśród kierowców będących rodzicami. Zadawane pytania dotyczą niebezpiecznych zdarzeń i zachowań, które mają miejsce gdy rodzice prowadzą samochód z dziećmi - pasażerami. Z grupy badanych wyodrębniono podgrupę osób, które są "świeżo upieczonymi" rodzicami, następnie wyniki zestawiono na podwójnym wykresie słupkowym. W artykule zabrakło informacji gdzie można znaleźć oryginalne dane, dlatego utworzyłem plik csv z wartościami odczytanymi z wykresu.

#Wykres
##Wczytanie i przygotowanie danych

```{r wczytanie danych}
#Pakiety

library(ggplot2)
library(reshape2)

#Wczytanie danych
data <- read.csv("./data.csv")

#Przygotowanie danych do grupowania na podwójnym wykresie słupkowym 
data <- melt(data, id.vars = 'Question')

#Przygotowanie Labels tak aby później nie zachodziły na siebie na wykresie

leb <- c("Slammed \n on the \n brakes",
         "Reached \n into the \n back \n seat while \n driving",
         "Pulled over \n to calm or \n discipline \n children",
         "Gotten pulled \n over \n by police",
         "Drifted from \n my lane or \n hit a rumble",
         "Ran over a \n curb by \n accident",
         "Missed a \n red light \n or stop sign \n unintentionally",
         "Spilled a \n hot drink",
         "Gotten into \n a fender \n bender",
         "Lost memory \n of driving \n from one place \n to another",
         "Closed my \n eyes while \n driving",
         "Hit a \n parked car")
leb <- gsub(" ", " ", leb)
```

##Generowanie wykresu

```{r pressure, fig.width=12}

ggplot(data, aes(fill=variable, x=Question, y=value)) +
  #wykres słupkowy
  geom_bar(position = position_dodge(width = 0.8), stat = "identity", width = 0.7) + 
  #wartości procentowe ponad słupkami 
  geom_text(aes(label=paste(value,'%',sep="")), position=position_dodge(width=0.8), 
            vjust=-0.4, fontface='italic') +
  #podpisy na osi ax
  scale_x_discrete(limits = data$Question[1:12], labels = leb) + 
  #rozszerzenie wykresu w pionie aby nie chował się pod tytuł
  scale_y_continuous(expand = c(0, 5)) +
  theme(#wyłączenie wszystkiego co nie jest na wykresie
        axis.title = element_blank(),
        axis.ticks = element_blank(),
        panel.grid.major = element_blank(),
        panel.grid.minor = element_blank(),
        axis.text.y = element_blank(),
        legend.title = element_blank(),
        #pozycja legendy
        legend.position="top",
        #tytuł - dostosowanie
        plot.title = element_text(hjust = 0.5, size = 15, face = 'bold'),
        #kolory tła i paneli
        plot.background = element_rect(fill = "#dee3dc"),
        panel.background = element_rect(fill = "#dee3dc"),
        legend.background = element_rect(fill = "#dee3dc"),
        #marginesy
        plot.margin = unit(c(1.5,2,1.5,2), "cm"),
        #wyłączenie obwódki z kwadracików legendy
        legend.key = element_rect(colour = NA, fill = NA)) +
  #tytuł
  ggtitle("Have you ever done any of the following while driving with your children?") +
  #kolory słupków i opis podgrup
  scale_fill_manual(labels = c("All Licensed Parents", "Licensed New Parents"), values = c("#4f5c78", "#b1d5e0"))
```

