---
author: "Mikołaj Jakubowski"
date: "25/10/2019"
output:
  html_document: default
  pdf_document: default
---

## PIERWOWZÓR


```{r, echo=FALSE}
library(pdftools)
library(ggplot2)
path<-"./07102019.pdf"
file_vector <- pdf_text(pdf = path)
#file_vetor is one chunk, must be splited and spaces removed
all<-trimws( strsplit(file_vector, "\n")[[1]])
policeData<-data.frame(events<-all[ seq(8,18,2)],
                       number_of_cases<-as.numeric( all[ seq(7,17,2)]))
ggplot(data=policeData, aes(x=events, y=number_of_cases)) + 
  geom_bar(stat="identity", fill="steelblue", width=0.7) +
  #nubers on top of bars
  geom_text(aes(label=number_of_cases), vjust=1.6, size=3.5)+
  #remove of titles and labels rotacion
  theme(axis.title.x = element_blank(),
        axis.title.y = element_blank(),
        axis.text.x = element_text(angle = 90))
```

## POPRAWIONY

```{r, echo=TRUE}
library(pdftools)
library(ggplot2)
path<-"./07102019.pdf"
file_vector <- pdf_text(pdf = path)
#file_vetor is one chunk, must be splited and spaces removed
all<-trimws( strsplit(file_vector, "\n")[[1]])
policeData <- data.frame(Event<-all[ seq(8,18,2)],
                       Number<-as.numeric( all[ seq(7,17,2)]))
policeData <- cbind(policeData, c(rep("Zatrzymania", 3), rep("Wypadki", 3)))
colnames(policeData)[3] = "Type"
policeData$Event = c("Zatrzymani\n na gorącym\n uczynku", "Zatrzymani\n poszukiwani", "Zatrzymani\n nietrzeźwi\n kierujący",
                     "Wypadki\n drogowe", "Zabici w\n wypadkach", "Ranni w\n wypadkach")

ggplot(data=policeData, aes(x = reorder(Event, -Number), y = Number, fill = Type)) + 
  geom_bar(stat="identity", width=0.7) +
  #nubers on top of bars
  geom_text(aes(label=Number), vjust=1.6, size=3.5) +
  theme_minimal() +
  #remove of titles and labels rotacion
  theme(axis.title.x = element_blank(),
        axis.title.y = element_blank(),
        legend.title = element_blank(),
        axis.text.x = element_text(angle = 0)) +
  ggtitle("INFORMACJA DZIENNA STATYSTYKA DNIA: 2019-10-07")
```

# Zmiany
- pogrupowałem interwencje w kategorie wypadków i zatrzymań
- wyświetliłem słupki w kolejności malejącej dla zwiększenia przejrzystości
- zmieniłem podpisy pod słupkami na bardziej czytelne
- liczb na słupkach nie ruszałem, bo są świetnym pomysłem w tym wypadku
- zmieniłem kolor skórki, w moim prywatnym odczuciu wygląda nieco estetyczniej
- dodałem tytuł

http://policja.pl/pol/form/r5002806272,07102019.html
