---
title: "PD2"
author: "Hanna Zdulska"
date: "10/20/2019"
output: html_document
---

```{r setup, include=FALSE}
knitr::opts_chunk$set(echo = TRUE, cache = TRUE)
options(stringsAsFactors = FALSE)
```

```{r, echo=FALSE, message=FALSE}
library("dplyr")
library("ggplot2")
```

# Wczytanie danych
```{r dane, fig.width=10, message=FALSE}
# KOD ORYGINALNY
data <- read.csv("ZAP_KSE_20191017_20191018080531.csv", sep=";")

# ustawiamy kolumne z data i godzina
godz <- paste(1:24, "00", sep=":")
data[1] <- paste("2019-10-17", godz)
# factory - inaczej posortuje stringi
data$Data <- factor(data$Data, levels = data$Data)
# stringi jako double - przecinek na kropke
data$Rzeczywiste.zapotrzebowanie.KSE <- sapply(data$Rzeczywiste.zapotrzebowanie.KSE, function(x){scan(text = toString(x), dec=",")})

```


# Wykres orginalny
```{r oryginalny}
theme_set(theme_minimal())
legenda <- c("red", "blue")

plot_1 <- ggplot(data = data, aes(x = Data, group=1, color = legenda)) + 
  scale_fill_manual(values = palette) +
  geom_line(aes(y = Dobowa.prognoza.zapotrzebowania.KSE, col = "Prognoza"), size = 1) + 
  geom_line( aes(y = Rzeczywiste.zapotrzebowanie.KSE, col = "Zapotrzebowanie"), size = 1) +
  theme(axis.text.x = element_text(angle=90),
        axis.text = element_text(colour = "#66CCFF"),
        axis.title = element_blank(),
        legend.position = "bottom")
```

# Wykres ulepszony
```{r uleszpony}
data$Dobowa.prognoza.zapotrzebowania.KSE <- data$Dobowa.prognoza.zapotrzebowania.KSE/1000
data$Rzeczywiste.zapotrzebowanie.KSE <- data$Rzeczywiste.zapotrzebowanie.KSE/1000
godz <- paste(1:24, "00", sep=":")
data[1] <-godz

data$Data <- factor(data$Data, levels = data$Data)

theme_set(theme_minimal())

zap <- data[data$Dobowa.prognoza.zapotrzebowania.KSE >= round(data$Rzeczywiste.zapotrzebowanie.KSE,1),]
rzecz <- data[!(data$Dobowa.prognoza.zapotrzebowania.KSE > data$Rzeczywiste.zapotrzebowanie.KSE),]

plot_2 <- ggplot(data = data, aes(x = Data, group=1, color = c("red", "blue"))) + 
  scale_fill_manual(values = palette) +
  geom_line(aes(y = Dobowa.prognoza.zapotrzebowania.KSE, col = "Prognoza"), size = 1) + 
  geom_line( aes(y = Rzeczywiste.zapotrzebowanie.KSE, col = "Zapotrzebowanie"), size = 1) +
  labs(title = "Zapotrzebowanie energetyczne Polskich Sieci Energetycznych w dniu 17.10") +
  ylab(parse(text = "10^9*W")) +
  theme(axis.text.x = element_text(angle=45),
        legend.position = "bottom",
        legend.title = element_blank(),
        ) +
  xlab("Godzina") +
  geom_ribbon(data = zap, aes( x = Data, ymin = Dobowa.prognoza.zapotrzebowania.KSE,
                               ymax = Rzeczywiste.zapotrzebowanie.KSE, col = "Nadwyżka"),
              col = "NA", fill = "deepskyblue2", alpha = 0.2) +
  geom_ribbon(data = rzecz, aes( x = Data, ymin = Dobowa.prognoza.zapotrzebowania.KSE,
                                 ymax = Rzeczywiste.zapotrzebowanie.KSE, col = "Brak"),
              col = "NA", fill = "red", alpha = 0.2)
```
Na orginalnym wykresie nie były zawarte podpisy pod osiami oraz najważniejsza informacja - co przedstawia wykres. Teraz z osi da się wyczytać co przedstawiają, ponadto na osi x nie znajduje się już pełna data, a tylko godzina, natomiast na wartości na osi Y zostały podzielone przez 1000, co poprawiło przejrzystość wykresu. Kolor na osiach zmieniony został z niebieskiego na czarny, żeby łatwiej było je odczytać. W celu uwydatnienia różnic pomiędzy prognozą a zapotrzebowaniem, obszar pomiędzy liniami został pomalowany na odpowiedni kolor.

# Side by side
```{r}
plot_1
plot_2
```
