---
title: "PracaDomowa4"
author: "Renata Rólkiewicz"
date: "17/11/2019"
output: html_document
---

```{r setup, include=FALSE}
knitr::opts_chunk$set(echo = TRUE)
```


### WERSJA "PRZED"

Autor wykresu: Wojciech Szczypek

```{r message=FALSE, warning=FALSE}
options(stringsAsFactors = FALSE)
library(ggplot2)
library(dplyr)

countries <- c("Italy","Australia","United States", "Netherlands", "Germany",
               "Spain","France","UK","Belgium")
values <- c(0.59,0.59,0.59,0.32,0.45,0.57,0.57,0.54,0.46)
data <- as.data.frame(cbind(countries,values))
data[,2] <- as.numeric(as.character(values))
data <- data %>%
  arrange((countries))
p <- ggplot(data, aes(x = countries, y = values, fill = values)) +
  coord_flip() +
  geom_bar(stat="identity",width = 0.6) +
  scale_fill_continuous(high = "steelblue", low = "white",limits=c(0, 0.6)) +
  geom_text(aes(label = paste(values * 100, "%")), vjust=0.4, hjust=1.3, size=4.5, color = "white") +
  labs(title = "Working into retirement", x = "Countries", y = "",
       subtitle = "Percentage of employees who expect to keep earning money in retirement") +
  theme_minimal() +
  theme(
    axis.text.x = element_blank(),
    axis.title.y = element_blank(),
    axis.ticks.x = element_blank(),
    axis.text.y = element_text(color = "black", size = 14, margin = margin(15,0,5,5)),
    plot.title = element_text(size=rel(2.5), hjust=0.5),
    plot.subtitle = element_text(size=rel(1.1), margin = margin(5,5,20,5), hjust=0.5),
    legend.position = "none"
    ) + 
  ylim(0,1) +
  geom_hline(aes(yintercept = mean(values)), color = "red", size = 1.1, alpha = 0.7,lty="dashed") +
  annotate("text",x=4,y=0.72,size=rel(3.5),label=c("Średnia wyników = 0.52%"), color = "red")
p

```

### WERSJA "PO"

![](C:/Users/acer/Desktop/wykres_svg.svg)


### Co zmienione i trudne do zrobienia w R?
1. Dodanie grafiki i ikon flag państw - obrazowe przekazanie infrormacji i zwiększenie atrakcyjności wykresu.
2. Zabawa tekstem - czcionka, obramowanie i przede wszystkim kształt (zagięcie tekstu w dowolny sposób jaki tylko chcemy) - atrakcyjność, zwrócenie uwagi na obramowany tekst.
3. Nakładanie warstw - czerwona linia obrazująca średnią wartość jest pod słupkami wykresu, dzięki czemu nie zasłania wartości liczbowych.

### Co zmienione i nie aż tak trudne w R, ale w Inkscape o wiele łatwiejsze?
1. Gradacja kolorów słupków - atrakcyjność, dzięki przezroczystości nie przysłaniamy w 100% czerwonej linii.
2. Usunięcie poziomych linii z siatki - poprawa czytelnosci.
3. Rozmieszczanie podpisów w dowolnym miejscu gdzie chcemy.
