---
title: "Techniki wizualizacji danych - praca domowa nr 10"
author: "Marceli Korbin"
date: "3 II 2020"
output: html_document
---

```{r setup, include=FALSE}
knitr::opts_chunk$set(echo = TRUE)
library(rpivotTable)
```

## Temat

W ostatniej pracy domowej sprawdzam za pomocą rpivotTable kilka różnic płciowych w moim ulubionym kraju europejskim, do którego poważnie rozważam emigrację w najbliższych latach: Finlandii.

Zbiór danych znajduje się w pliku _gender\_fin.csv_, a plik ten pobrałem z [tej strony](https://data.humdata.org/dataset/world-bank-gender-indicators-for-finland?force_layout=desktop).

```{r dane}
finlandia <- read.csv("gender_fin.csv")[-1, -c(1, 2, 5)] # przy pobieraniu od razu wyrzucam zbędne informacje
```

## Wykresy

### Otyłość

```{r wykres1}
rpivotTable(finlandia, cols = "Year", rows = "Indicator.Name",
            aggregatorName = "Average", vals = "Value",
            inclusions = list(Indicator.Name = unique(finlandia$Indicator.Name)[c(145, 146)]),
            rendererName = "Line Chart", height=700)
```

Otyłość rośnie w stałym tempie dla obu płci, ale do 1998 odsetek otyłych kobiet był większy niż mężczyzn.

### Bezrobocie

```{r wykres2}
rpivotTable(finlandia, cols = "Year", rows = "Indicator.Name",
            aggregatorName = "Average", vals = "Value",
            inclusions = list(Indicator.Name = unique(finlandia$Indicator.Name)[c(110, 111)]),
            rendererName = "Line Chart", height=700)
```

Żadna płeć nie miała szczególnie długiej przewagi nad drugą. Pod tym względem nie ma zatem znaczących różnic płciowych.

### Urbanizacja

```{r wykres3}
rpivotTable(finlandia, cols = "Year", rows = "Indicator.Name", aggregatorName="Sum", vals = "Value",
            inclusions = list(Indicator.Name = unique(finlandia$Indicator.Name)[c(157, 159, 158, 160)]),
            rendererName = "Row Heatmap", height=350, subtotals=FALSE)
```

Fińscy mężczyźni i fińskie kobiety praktycznie w podobnym tempie przenoszą się ze wsi do miast.

### Przewidywana długość życia przy porodzie i w wieku 60 lat

```{r wykres4}
rpivotTable(finlandia, cols = "Year", rows = "Indicator.Name", aggregatorName="Average", vals = "Value",
            inclusions = list(Indicator.Name = unique(finlandia$Indicator.Name)[c(116, 117)]),
            rendererName = "Bar Chart", height=700, subtotals=FALSE)
```

```{r wykres5}
rpivotTable(finlandia, cols = "Year", rows = "Indicator.Name", aggregatorName="Average", vals = "Value",
            inclusions = list(Indicator.Name = unique(finlandia$Indicator.Name)[c(154, 155)]),
            rendererName = "Bar Chart", height=700, subtotals=FALSE)
```

Przewidywana długość życia w Finlandii od początku pomiarów była większa w wypadku kobiet, niezależnie od wieku badania.

## Analiza własna

```{r sandbox, echo=FALSE}
rpivotTable(finlandia)
```