---
title: "Praca domowa"
author: "Jakub Kosterna"
output: html_document
---

# *Techniki Wizualizacji Danych - PD4* 

```{r setup, message = FALSE, echo = FALSE}
knitr::opts_chunk$set(echo = TRUE)
library(svglite)
library(ggplot2)
library(tidyverse)
```

```{r, echo = FALSE}
wyniki <- read.csv('/home/samba/kosternaj/Desktop/05Wiz/pd4i/IGN_wyniki.csv')
```

```{r, echo = FALSE}
# reorganizacja danych
staff <- wyniki %>% select(HERO, IGN_STAFF) %>% mutate(TYPE = "IGN STAFF") %>% rename(VALUE = IGN_STAFF)
comm <- wyniki %>% select(HERO, IGN_COMMUNITY) %>% mutate(TYPE = "IGN COMMUNITY") %>% rename(VALUE = IGN_COMMUNITY)
data <- staff %>% bind_rows(comm)
# dla poprawnej kolejnosci zmiennych w legendzie
data$HERO <- factor(data$HERO, levels = c("Captain America", "Iron Man", "Nebula", "Hulk", "Hawkeye", "Happy Hogan"))
```

Z pewnością największym problemem owej pracy domowej było znalezienie odpowiedniego wykresu - moi koledzy zdecydowanie sprostali wyzwaniu i ciężko było znaleźć coś, co warto by było poprawić. Pod lupę postanowiłem wziąć wykres Olka, który jak zdecydowanie jest jasny, dostał ode mnie parę fajnych rarytasów wizualnych.

## Wykres Olka:

```{r, echo = FALSE, message = FALSE}
ggplot(data, aes(fill= TYPE, y=VALUE, x=HERO)) + 
  # geom_bar dodge
  geom_bar(position=position_dodge(), stat="identity") +
  
  # zmiana palety kolorow
  scale_fill_manual(values = c("#b941e1", "#09a3ed")) +
  
  theme_classic() +
  
  # dodanie tekstu z liczbami i procentami
  geom_text(aes(label = sprintf("        %s%%", VALUE)), 
            position = position_dodge(width = 1), size = 3.4) +
  
  # zmiana pozycji legendy
  theme(legend.position = "top") +
  
  # odwrocenie wykresu
  coord_flip() +
  
  # pozbywam sie niepotrzebnych danych na osiach
  theme(axis.line.y = element_blank(), axis.ticks.y = element_blank(), 
      legend.title = element_blank(), axis.title = element_blank(), plot.title = element_text(face = "bold"),
      axis.text.y = element_text(face = "bold"), legend.text = element_text(face = "bold")) +
  
  # dodanie tytulu
  labs(title = "POLL RESULTS \nWHO WILL DIE IN AVENGERS: ENDGAME?")
```

## Wykres mój:

![](/home/samba/kosternaj/Desktop/05Wiz/pd4i/moj.svg)

## Dlaczego mój wykres jest lepszy?
1. (Moim zdaniem) najwiekszą zaletą jest zmniejszenie dystansu między nazwami suberbohaterów a słupkami - była to operacja, której dokonałem niemalże od razu, ze względu na niepewność której kolumny dotyczy "Hulk" - mieszanka niebieskiego i purpurowego koloru na zmianę w dodatku w połączeniu z "pustym" słupkiem spowodowały u mnie początkowo niezły dysonans. Z samym *ggplotem* byłoby trochę pierdzielenia z dokładnym dobraniem dystansu w parametrze funkcji (która i tak musiałaby być ręcznie wyszukana i przeterstowana), a potem z próbowaniem różnych wartości aby uzyskać względnie najlepszy efekt - po co strzelać / wyszukiwać binarnie, jeżeli mogę ręcznie bardzo szybko dostosować wielkość?
2. ... stwierdziłem jednak, że wciąż to za mało - dlatego każdą parę kolumn oddzieliłem dodatkowymi liniami poziomowymi między etykietami super-bohaterów. Ta metoda doprowadziła już do całkowitej jasności na pierwszy rzut oka które słupki dotyczą której osoby. Nie wiem jak i czy w ogóle taką operację można by wykonać w *R*.
3. Lekko powiększyłem tytuł wykresu, a także minimalnie go wydłużyłem w pionie - jak dla mnie też na plus. Taka nawigacja czcionką z *ggplot*? No, na pewno tutaj łatwiej (o ile można to właściwie zrobić z poziomu pisania kodu w przypadku wydłużenia tytułowego pola tekstowego)!
4. Pierwsza wersja legendy jak dla mnie była nieco szpetna - tak małe odległości między kolorowymi kwadratami i etykietami nie pozwoliły mi nic z tym nie zrobić. I legendę więc powiększyłem, a przede wszystkim wrzuciłem trochę przestrzeni między cztery przed chwilą wspomniane obiekty.
5. Danych nie jest dużo, a szybciej jest przeczytać wykres na pierwszy rzut oka bez obecności tycich literek (niezależnie od warunków biologiczno-fizycznych). Zdecydowałem się więc nieco powiększyć także i informacje o procentach i liczby przy osi x.
6. Ostatnią operacją, której dokonałem, a na pewno nie byłaby możliwa za pomocą *RStudio* (albo osiągnięcie jej byłoby niebywale wymagające): pozwoliłem sobie na dostosowanie wielkości czcionki etykiet osi y do ich długości. Stąd na przykład taki Hulk jest większy od pozostałych, a Captain America ze względu na najdłuższą nazwę i brak miejsca z lewej strony wykresu - najkrótszy. Starałem sie zachować jednak przy tym smak i dążyłem do jak najmniejszej różnicy między dwoma pseudonimami jeden pod drugim.
