---
title: "PD_3"
author: "Konrad Welkier"
date: "24 października 2019"
output: html_document
---

```{r setup, include=FALSE}
knitr::opts_chunk$set(echo = TRUE)
library(ggplot2)
library(dplyr)
library(plyr)
options(stringsAsFactors = FALSE)
```


### Dane

Ładowanie danych i obróbka tabelki w podobny sposób, co w oryginalnej pracy domowej (główne zmiany dotyczą przetwarzania na liczby ostatnią kolumnę, w której części dziesiętne oddzielone są przecinkami).

```{r, echo = FALSE, warning=FALSE}
data <- read.csv("ZAP_KSE_20191024_20191024182502.csv", sep=";")
godz <- paste(1:24, "00", sep=":")
data[1] <- paste("2019-10-17", godz)
data$Data <- factor(data$Data, levels = data$Data)
new_var <- as.numeric(substr(data$Rzeczywiste.zapotrzebowanie.KSE,7,9))
new_var[is.na(new_var)] <- 0
data$Rzeczywiste.zapotrzebowanie.KSE <- as.numeric(substr(data$Rzeczywiste.zapotrzebowanie.KSE,1,5)) + 0.001 * new_var
data <- data[-2]
knitr::kable(data)
```


### Wykres z pierwszej pracy domowej

```{r, echo=FALSE, warning=FALSE}
# wykres
theme_set(theme_minimal())
legenda <- c("red", "blue")
ggplot(data = data, aes(x = Data, group=1, color = legenda)) + 
  scale_fill_manual(values = palette) +
  geom_line(aes(y = Dobowa.prognoza.zapotrzebowania.KSE, col = "Prognoza"), size = 1) + 
  geom_line( aes(y = Rzeczywiste.zapotrzebowanie.KSE, col = "Zapotrzebowanie"), size = 1) +
  theme(axis.text.x = element_text(angle=90),
        axis.text = element_text(colour = "#66CCFF"),
        axis.title = element_blank(),
        legend.position = "bottom")
```


### Dodatkowa obróbka ramki danych

W tej części pracy zajmujemy się naniesieniem dodatkowych zmian do naszej ramki danych, aby na wykresie można było pokazać inne aspekty niż te, które widoczne są na wykresie oryginalnym.

```{r, echo = FALSE}
data <- data[1:20,]
data[,3] <- data[,3] - data[,2]
data <- data[-2]
data[,3] <- rep(FALSE,20)
colnames(data) <- c("Data", "Difference","IsPositive")
data[data$Difference > 0,3] <- TRUE
knitr::kable(data)
```


### Nowy wykres


```{r, fig.width = 12, fig.height = 8, echo = FALSE}
 theme_set(theme_minimal())
ggplot(data = data, aes(x=Data, y = Difference, fill = IsPositive)) + 
  geom_bar(stat="identity") + theme(axis.text.x = element_text(angle=45),
                                    axis.text = element_text(colour = "black"),
                                    axis.title = element_blank(),
                                    legend.position = "bottom") + 
  labs(title = "Czy zapotrzebowanie na moc w KSE okazało się być wyższe niż przewidywano?",
       subtitle = "Wykres ukazuje wartość rzeczywistego zapotrzebowania minus wartość przewidywanego zapotrzebowania [MW]",x = "", y = "") +
  theme(plot.title = element_text(size = 18, face="bold"),
        plot.subtitle = element_text(size = 12, face = "italic")) +
  scale_fill_discrete(name = element_blank(), labels = c("Nie", "Tak")) +
  theme(legend.position = "top", legend.justification = c(0,0), legend.key = element_blank(), 
        legend.text = element_text(size = 14)) +
  coord_cartesian(ylim = c(-850, 500))
```

### Omówienie różnic

Wykres przygotowany przeze mnie skupia się na innych aspektach wykorzystując do tego oczywiście ten sam zbiór danych. Stwierdziłem, że warto położyć nacisk na porównanie przewidywań ekspertów z Krajowej Sieci Energoelektrycznej z rzeczywistością i ukazać w ten sposób pewne trendy. W tym celu wziąłem tę część danych, dla których dostępne były również pomiary rzeczywiste, a więc do godziny 20. Następnie odpowiedziałem na pytanie, czy zapotrzebowanie na moc okazało się być wyższe niż podejrzewano. W tym celu na wykresie zaprezentowałem dla kolejnych godzin rozpatrywanej doby różnice pomiędzy rzeczywistym zapotrzebowaniem, a prognozą. Jak widać na podstawie legendy słupki w kolorze niebieskim wskazują na wyższe zapotrzebowanie niż się spodziewano, a słupki czerwone na sytuację odwrotną. Najciekawszym wnioskiem, natomiast, jaki można wysnuć z powyższego wykresu to fakt, że eksperci ze znaczącą nadwyżką oszacowali zapotrzebowanie w "godzinach szczytu", czyli wczesnym rankiem oraz w godzinach wieczornych, a w pozostałych godzinach, kiedy zapotrzebowanie jest trochę niższe (w ciągu reszty dnia) lub dużo niższe (w nocy) ich ocena okazała się być niedoszacowaniem, chociaż różnica między ich prognozami, a rzeczywistością (mówimy oczywiście o module z różnicy) była w tym czasie znacząco mniejsza niż podczas "godzin szczytu".
