---
title: "Praca domowa nr 4"
author: "Agata Makarewicz"
date: "14 11 2019"
output: html_document
---

```{r setup, include=FALSE}
knitr::opts_chunk$set(echo = TRUE)
options("stringsAsFactors" = FALSE) 
```

## Wykres - wersja "przed"


Do poprawki wybrałam wykres Marcelego Korbina - przedstawia on najlepszych zawodników krykieta z wybranych reprezentacji państw.


```{r po, echo=FALSE}
library(ggplot2)
gracz <- c("Kane Williamson\n(Nowa Zelandia)", "Rohit Sharma\n(Indie)",
           "Shakib Al Hasan\n(Bangladesz)", "David Warner\n(Australia)",
           "Babar Azam\n(Pakistan)", "Faf Du Plessis\n(RPA)",
           "Nicholas Pooran\n(kraje Karaibskie)", "Joe Root\n(Anglia)",
           "Kusal Perera\n(Sri Lanka)", "Rahmat Shah\n(Afganistan)")
procent <- c(30.23, 29.05, 28.25, 25.02, 24.51, 21.06, 20.01, 19.07, 18.16, 14.8)
dataf <- as.data.frame(cbind(as.character(gracz), as.double(procent)))
```

```{r graph, fig.align='center', fig.width=9, fig.height=7, echo=FALSE}
wykres <- ggplot(data=dataf, aes(x=reorder(gracz, procent), y=procent, label=paste(procent, "%", sep=""))) +
  geom_col(fill="#004080", width=5/6) +
  geom_text(color="#e0e0e0", size=4, hjust=1) + 
  coord_flip() + 
  labs(x="gracz (i reprezentacja)", y="procent punktów zdobytych dla drużyny",
       title="Najlepsi z najlepszych...", subtitle="...graczy krykieta w swoich reprezentacjach")
wykres
```

```{r zapis, echo=FALSE}
#library(svglite)

#svglite("wykresPrzed.svg", width = 10, height = 10)
#wykres
#dev.off()

```


## Wykres - wersja "po"


Do wykresu dodałam tło, jakość niestety nie jest powalająca ale lepszego nie udało mi się znaleźć. Nawiązuje ono bezpośrednio do tematu wykresu. "Wyjściowe" zdjecię zostało obrócone, troszkę rozciągnięte itp. - wszystko po to aby jasny pasek pola znajdował się finalnie w odpowiednim miejscu - "za" zawodnikami z wykresu. Trudno byłoby dokonać takiego ustawienia w R, a w Inkscape jest to szybkie, łatwe i przyjemne. Zwiększyłam odległości między słupkami, oraz zwęziłam same słupki, tak aby bez problemu mozna było umieścić nad nimi nazwiska, a obok zdjecia zawodników. Ułatwiają one bezpośrednie skojarzenie danego zawodnika, jeśli ktoś nie zna go np. z nazwiska. Dodałam również flagi państw, które reprezentują zawodnicy - flagi są ładniejsze od nazw i również mogą pomóc skojarzyć dane państwo. Mimo to zostawiłam również same nazwy państw, gdyż nie każdy musi znać flagi Sri Lanki czy też Trynidadu i Tobago.
Dodanie wszystkich tych grafik w odpowiednim miejscu,przyciemnienie zdjęcia w tle ( zastosowanie maski ), zmiana czcionek czy też dopasowanie osi byłoby wysoce problematyczne i czasochłonne w R, niektóre z nich praktycznie niemożliwe ( patrząc na nasz poziom wiedzy ).


```{r wykres_po, echo=FALSE}
knitr::include_graphics("wykres.svg")
```

