---
title: "Praca domowa 5"
author: "Jakub Wiśniewski"
date: "04/12/2019"
output: html_document
---

```{r setup, include=FALSE}
knitr::opts_chunk$set(echo = FALSE)
```
# Wstęp 
Link do ankiety: https://forms.gle/dRNzcJ4d5VB6HPs48

Ankieta którą przeporwadziłem miała za zadanie pokazać 3 rzeczy: 

1. Sprawdzić jakie rzeczy przeszkadzają ludziom w wykresach

2. Zobaczyć które typy wykresów chcą zobaczyć ludzie 

3. Sprawdzić czy wykresy ozdobione (1 wykres) bardziej zapadają w pamięć niż wykresy przedstawiające surowe dane (2,3 wykres). Moim ten aspekt jest najciekawszy, bo ankieta została zaprojektowana w ten sposób by przyjrzeć się wykresom, ale niekoniecznie skupiać się na ich zapamiętaniu.

W badaniu wzięło udział 16 osób


# Wyniki: 

## Wykres 1

```{r, fig.width= 9}

data <- read.csv("~/Downloads/form.csv")
```

```{r fig.width=5, fig.height=5,echo=FALSE}
library(png)
library(grid)
img <- readPNG("plot.png")
 grid.raster(img)

```


```{r, include= FALSE}
library(ggplot2)
library(dplyr)
```
Odpowiedzi:

```{r, warning= FALSE}

rows1  <- c("Ludziki odciągają uwagę, wolałbym słupki",
           "Skala nie zaczyna się od zera", "Proporcje są zaburzone, Filipińczyk jest kilkukrotnie niższy niż Holender", 
           "Własna odpowiedź") 
rows2 <- c(3, 8, 13, 5)

tovis <- data_frame(name = rows1, val = rows2)
p <- bind_cols(as.data.frame(rows1), as.data.frame(rows2))

ggplot(p , aes(rows1, rows2)) + geom_bar(stat = "identity", fill = "#34aeeb") + coord_flip() + theme_minimal() + 
    ggtitle(label = "Co Ci przeszkadza w tym wykresie", subtitle = "Odpowiedzi") + 
    xlab("") + 
    ylab("Ilość odpowiedzi")
```

Największej ilości osób przeszkadzają proporcje, następna jest skala niezaczynająca się od zera. Pojawiły się również we własnych odpowiedziach takie, zwracające uwagę na źródło. Niektórym z nich przeszkadzało jego wyeksponowanie.


## Wykres 2 
```{r fig.width=5, fig.height=5,echo=FALSE}
library(png)
library(grid)
img <- readPNG("Rplot04.png")
 grid.raster(img)

```

```{r fig.width=5, fig.height=5,echo=FALSE}
library(png)
library(grid)
img <- readPNG("Rplot06.png")
 grid.raster(img)

```

Odpowiedzi:


```{r}

ggplot(data, aes(Który.wykres.lepiej.przedstawia.dane.)) + geom_bar(fill = "#34aeeb") + theme_minimal() + 
  ylab("Ilość odpowiedzi") + 
  xlab("") + 
  ggtitle(label = "Który wykres lepiej przedstawia dane?", subtitle = "Odpowiedzi")
  
```

Bez większych zaskoczeń, większa część osób woli wykresy słupkowe od kołowych


## Podchwytliwe pytanie

```{r}
p <- ggplot(data, aes(Na.1.wykresie.pod.względem.wzrostu.Kanadyjczyk.był...)) +
  geom_bar(fill = c("#eb4823", "#34aeeb", "#eb4823")) + theme_minimal() + 
  xlab("odpowiedzi") + ggtitle("Odtwarzanie wykresów z pamięci", subtitle = "Na wykresie 1 Kanadyjczyk był...")
d <- ggplot(data, aes(Na.wykresie.kołowym.i.słupkowym.pod.względem.wielkości.3.kraj.to...)) +
  geom_bar(fill = c("#eb4823", "#eb4823", "#eb4823", "#eb4823", "#34aeeb" )) + theme_minimal() + 
  xlab("odpowiedzi") + 
  ylab("") + ggtitle("" , subtitle = "3 kraj pod względem wielkości na wykresie 2 i 3 to...")
  

library(patchwork)
p / d
```

Kolor niebieski oznacza poprawną odpowiedź.

Poprzednie pytania miały niejako odwrócić uwagę od tego. Nic nie spodziewający się ankietowani mieli za zadanie odtworzyć z pamięci fakty z wykresów. Jak się okazało "ozdobniki" z pierwszego wykresu zdecydowanie pomogły zapamiętać postać 3 pod względem wysokości Kanadyjczyka, z kolei nudnie przedstawione Włochy były mylone z jakiegoś powodu z Polską. Ukazuje to, że umiejętne ozdobienie wykresu wzbudza ciekawość w ludziach, dzięki temu dłużej się przyglądają i więcej zapamiętują. 

