---
title: "Praca domowa nr 2"
author: "Agata Makarewicz"
date: "24 10 2019"
output: html_document
---

```{r setup, include=FALSE}
knitr::opts_chunk$set(echo = TRUE)
```

## Wykres do poprawy

Poprawiam wykres, którego w swojej pracy z zeszłego tygodnia użył Jakub Kosterna.


Wykres znaleźć można na stronie: https://www.parkiet.com/Analizy/310159957-WykresDnia-Zyskowne-sektory-z-SP-500.html . 


Poniżej wykres stworzony przez Jakuba.

```{r data,echo=FALSE, message=FALSE, warning=FALSE}

# Ręczne przepisanie liczb i nazw z wykresu
firstWeekNumbers <-c(1.9, 1.6, 1.3, 1.0, 1.0, 1.0, 0.8, 0.7, -0.2, -0.6, -0.8, -1.4)
firstWeekValues <- c('Materials', 'Industrials', 'Technology', 'Comm. Services',
                     'Consumer', 'Discr.', 'Financials', 'S&P 500',
                     'Health Care', 'Real Estage', 'Consumer Staples', 'Utitles')
firstWeek <- cbind(firstWeekValues, firstWeekNumbers)

YTDNumbers <- c(33.2, 29.3, 23.8, 22.8, 22.4, 22.4, 21.3, 20.4, 18.1, 15.5, 5.4, 3.8)
YTDValues <- c("Technology", "Real Estate", "Utilities", "Comm. Services",
               "Consumer Discr.", "Consumer Staples", "Industrials", "S&P 500",
               "Financials", "Materials", "Health Care", "Energy")
YTD <- cbind(YTDNumbers, YTDValues)

# Złączenie wszystkich czterech wektorów w jeden i przedstawienie ich jako ramka danych
fullData <- as.data.frame(cbind(firstWeek, YTD))

# wektor liczb przekonwertujemy na numeryczny w celu wykonania przyszłych operacji
fullData$firstWeekNumbers <- as.numeric(levels(
  fullData$firstWeekNumbers))[fullData$firstWeekNumbers]
fullData$YTDNumbers <- as.numeric(levels(
  fullData$YTDNumbers))[fullData$YTDNumbers]

# musimy także przedstawić nazwy jako "factor" - dzięki temu będziemy mieli ustaloną kolejność słupków
fullData$firstWeekValues <- factor(fullData$firstWeekValues,
  levels = fullData$firstWeekValues[rev(order(fullData$firstWeekNumbers))])
fullData$YTDValues <- factor(fullData$YTDValues,
  levels = fullData$YTDValues[rev(order(fullData$YTDNumbers))])
```

<!--
### Rysowanie wykresu
-->

```{r old_chart, echo=FALSE, message=FALSE, warning=FALSE}

library(ggplot2) # główna biblioteka
library(gridExtra) # pakiet umożliwiający umieszczenie dwóch wykresów jeden pod drugim
library(ggrepel) # biblioteka dająca możliwość umieszczania dodatkowego tekstu w dowolnym miejscu
# Wykres górny - "1 week"
plot1 <- ggplot(data = fullData, aes(x = firstWeekValues,
                                     y = firstWeekNumbers)) + # wczytanie danych wejściowych
  scale_y_continuous(limits = c(-2, 3), breaks = seq(-2, 3, by = 1)) + # ustalenie przedzialek
  geom_col(stat = "identity", fill = "#3064d2") + # typ wykresu: columnowy, kolor: niebieski
  geom_text(aes(label = firstWeekNumbers),
    position = position_nudge(y = 0), vjust = 0.5, size = 3, angle = 90,
    hjust = ifelse(firstWeekNumbers > 0, -0.5, 1.5)) +
    # pozycja liczb na wykresie - nad kolumnami, jeżeli wartości
    # są ujemne lub pod - w przeciwnym wypadku
  geom_text(aes(y = 0, label = firstWeekValues),
    position = position_nudge(y = 0), vjust = 0.5, size = 3, angle = 90,
    hjust = ifelse(firstWeekNumbers < 0, -1, 1.5)) +
    # pozycja liczb na wykresie - nad kolumnami, jeżeli wartości
    # są ujemne lub pod - w przeciwnym wypadku
  geom_hline(yintercept = 0) + # pozioma linia na wysokości 0
  geom_text(x = 12.5, y = 0, label = "1 week", angle = 90) + # tytuł z prawej strony
  theme_bw() + theme(panel.border = element_blank(), panel.grid.major = element_blank(),
    panel.grid.minor = element_blank(), axis.line = element_line(colour = "black"), # białe tło
    axis.text.x = element_blank(), # usunięcie etykiet z osi X
    axis.line.x = element_blank(), # usunięcie linii osi X
    axis.ticks.x = element_blank(), # usunięcie przedziałek osi X
    axis.title.x = element_blank()) + # usunięcie tytułu z osi X
  ggtitle("S&P 500 SECTOR RETURNS") + # dodawanie tytułu w lewym górnym rogu
  theme(plot.margin = unit(c(1.5, 0, 0, 0.25), "cm"), # ustalenie marginesów
      axis.title = element_blank(), # usunięcie tytułu osi y z lewej strony
      plot.title = element_text(hjust = -0.05, vjust = 2))
      # ustalanie właściwej pozycji na tytuł w lewym górnym rogu

# Wykres dolny - "YTD"
plot2 <- ggplot(data = fullData, aes(x = YTDValues, y = YTDNumbers)) + # wczytanie danych wejściowych
  scale_y_continuous(limits = c(-50, 50), breaks = seq(-50, 50, by = 25)) + # ustalenie przedzialek
  geom_col(stat = "identity", fill = "#1a9524") + # typ wykresu: columnowy, kolor: zielony
  geom_text(aes(label = YTDNumbers),
    position = position_nudge(y = 1), vjust = 0.5, size = 3, angle = 90,
    hjust = ifelse(YTDNumbers > 0, -0.5, 1.5)) +
    # pozycja liczb na wykresie - nad kolumnami, jeżeli wartości
    # są ujemne lub pod - w przeciwnym wypadku
  geom_text(aes(y = 0, label = YTDValues),
    position = position_nudge(y = 0), vjust = 0.5, size = 3, angle = 90,
    hjust = ifelse(YTDNumbers < 0, -1, 1.5)) +
    # pozycja liczb na wykresie - nad kolumnami, jeżeli wartości
    # są ujemne lub pod - w przeciwnym wypadku
  geom_hline(yintercept = 0) + # pozioma linia na wysokości 0
  geom_text(x = 12.5, y = 0, label = "YTD", angle = 90) + # tytuł z prawej strony
  theme_bw() + theme(panel.border = element_blank(), panel.grid.major = element_blank(),
    panel.grid.minor = element_blank(), axis.line = element_line(colour = "black"), # białe tło
    axis.text.x = element_blank(), # usunięcie etykiet z osi X
    axis.line.x = element_blank(), # usunięcie linii osi X
    axis.ticks.x = element_blank(), # usunięcie przedziałek osi X
    axis.title.x = element_blank()) + # usunięcie tytułu z osi X
  theme(plot.margin = unit(c(0.5, 0, 0, 0.25), "cm"), # ustalenie marginesów
      axis.title = element_blank()) # usunięcie tytułu osi y z lewej strony

# Połączenie wykresów w jeden i narysowanie zestawienia
grid.arrange(plot1, plot2, nrow = 2)

```


## Poprawiony wykres


1) Zmieniam orientację wykresu, ponieważ w pionowej będzie bardziej czytelny.
2) Oznaczenia na osiach (labels) przenoszę tak, aby znajdowały się tuż obok kolumn (ułożonych już horyzontalnie). Dzięki temu od razu widać co reprezentuje dana kolumna. 
3) Dodatkowo na końcu każdej kolumny umieszczam wartość - to również ułatwia odczytywanie wykresu, wystarczy rzucić okiem i od razu widać wartość, nie trzeba jej szukać na osi.
4) Z powodu powyższych działań usuwam osie oraz siatkę - nie są one potrzebne, wszystkie informacje odczytujemy bezpośrednio z rysunku; mogą one jedynie utrudnić odbiór wykresu i zepsuć jego estetykę.
5) Opisy wykresów, znajdujące się z ich prawej strony umieszczam jako podtytuły - wygląda to estetyczniej, zanim jeszcze spojrzy się na wykres, wiadomo czego dokładnie dotyczy.
6) Dodatkowo odbiór wykresu polepsza wykorzystanie gradientu jako wypełnienia, podkreśla on różnice między wartościami.



```{r new_chart, fig.width=8, fig.height=10}

# wykres gorny
chart_1 <- ggplot(data = fullData, aes(x = firstWeekValues,
                                       y = firstWeekNumbers))+
  geom_col(aes(fill=firstWeekNumbers),show.legend = FALSE)+
  
  # zmiana orientacji
  coord_flip()+ 
  
  # ustawienie wartości na słupkach
  geom_text(aes(y = firstWeekNumbers-0.1*ifelse(firstWeekNumbers<0,-1,1),label=firstWeekNumbers),
            position = position_dodge(width = 0.8),
            color="white", fontface = "bold")+
  
  # ustawienie etykiet przy słupkach
  geom_text(aes(y = -0.05*ifelse(firstWeekNumbers<0,-1,1),label=firstWeekValues),
            position = position_dodge(width=0.8),
            hjust=ifelse(firstWeekNumbers<0,0,1),size=4)+
  
  # ogólny wygląd wykresu
  theme(panel.background = element_blank(),
        axis.text = element_blank(),
        axis.title = element_blank(),
        axis.ticks = element_blank(),
        
        # ustawienie parametrów dla tytułu, podtytułu
        plot.title = element_text(hjust = 0.5,size = 18,face="bold"),
        plot.subtitle = element_text(hjust=0.5,size = 15,colour = "#666666",face = "bold.italic"))+
  
  # dodanie tytułu, podtytułu
  labs(title="S&P 500 SECTOR RETURNS",
       subtitle = "1 Week")
  

# wykres dolny
chart_2 <- ggplot(data = fullData, aes(x = YTDValues, 
                                       y = YTDNumbers)) + 
          geom_col(aes(fill = YTDNumbers), show.legend = FALSE) + 
  
  # zmiana orientacji
  coord_flip()+
  
  # ustalenie koloru (zielony gradient)
  scale_fill_gradient(low = "#003300",high = "#66FF66")+
  
  # ustawienie wartości na słupkach
  geom_text(aes(y = YTDNumbers-1.5,label=YTDNumbers),
            position = position_dodge(width = 0.8),
            color="white", fontface = "bold")+
  
  # ustawienie etykiet przy słupkach
  geom_text(aes(y = -0.5,label=firstWeekValues),
            position = position_dodge(width=0.8),
            hjust=1,size=4)+
  
  # ogólny wygląd wykresu
  theme(panel.background = element_blank(),
        axis.text = element_blank(),
        axis.title = element_blank(),
        axis.ticks = element_blank(),
        plot.subtitle = element_text(hjust=0.5,size = 15,colour = "#666666",face = "bold.italic"))+
  
  # poszerzenie "granic" wykresu - tak aby zmieściły nam się etykiety przy slupkach
  expand_limits(x=0,y=-25)+
  
  # dodanie podtytułu
  labs(subtitle = "YTD")

# zestawienie wykresów
grid.arrange(chart_1,chart_2)
  
```
