---
title: "PD4"
author: "Elżbieta Jowik"
date: "13/10/2019"
output: html_document
---
  
## 1. Przed  

```{r data, include = FALSE}
library(ggplot2)

gracz <- c("Kane Williamson\n(Nowa Zelandia)", "Rohit Sharma\n(Indie)",
           "Shakib Al Hasan\n(Bangladesz)", "David Warner\n(Australia)",
           "Babar Azam\n(Pakistan)", "Faf Du Plessis\n(RPA)",
           "Nicholas Pooran\n(kraje Karaibskie)", "Joe Root\n(Anglia)",
           "Kusal Perera\n(Sri Lanka)", "Rahmat Shah\n(Afganistan)")
procent <- c(30.23, 29.05, 28.25, 25.02, 24.51, 21.06, 20.01, 19.07, 18.16, 14.8)
dataf <- as.data.frame(cbind(as.character(gracz), as.double(procent)))
```

```{r graph, fig.align='center', fig.width=9, fig.height=7}
ggplot(data=dataf, aes(x=reorder(gracz, procent), y=procent, label=paste(procent, "%", sep=""))) +
  geom_col(fill="#004080", width=5/6) +
  geom_text(color="#e0e0e0", size=4, hjust=1) + 
  coord_flip() + 
  labs(x="gracz (i reprezentacja)", y="procent punktów zdobytych dla drużyny",
       title="Najlepsi z najlepszych...", subtitle="...graczy krykieta w swoich reprezentacjach")
```  

##  2.1. Po  


![](./edit.svg)

## 2.2  Dlaczego wersja poprawiona jest lepsza?  
Wersja po poprawkach jest atrakcyjniejsza wizualnie. Odpowiednio dobrana grafika tła, stanowi jawne odniesienie do tematu wykresu. 
Dodanie zdjęć zawodników urozmaica kompozycję i sprawia, że potencjalni odbiorcy, będący mogli natychmiast skojarzyć zawodnika. 
Wszystkie modygikacje zrobione zostały w Inkscape. 
Gdybym musiała dokonywać tego typu poprawek programatywnie, problemem byłoby np. rozsunięcie słupków na odpowiednie szerokości, tak aby wprowadzenie zdjęć na lewym marginesie nie wprowadzało haosu. Ponadto, nie wiedziałabym w jaki sposób umieścić podpisy do zdjęć zawodników tuż pod nimi. Ni mówiąc już o docięciu zdjęć krykiecistów do okrągłego kształtu. Dzięki wykorzystanemu narzędziu, zabiegi te można było wykonać w sposób intuicyjny. 
