---
title: "Zadanie Domowe 2"
author: "Michał Wdowski"
date: "Na podstawie pracy Mikołaja Jakubowskiego"
output: html_document
---

#Oryginał:

Artykuł pochodzi ze strony <https://cybersport.pl/226338/epl-north-vs-aristocracy-statystyki-graczy/>. Dane przedstawiają statystyki poszczególnych graczy meczu e-sportowego.

```{r setup, echo=FALSE}
library(ggplot2)
library(data.table)
library(ggrepel)

match_data <- read.csv("data.csv")
```

```{r plot1}
#death/kill plot
ggplot(match_data, aes(x = Kills, y = Deaths, label = Player, color = Team)) +
  scale_y_continuous(trans = "reverse") +
  geom_point(size = 3) +
  geom_text_repel(size = 5, force = 1, color = "black") 
```


```{r plot2}
#obliczenie k/d i dodanie do ramki
kd_ratio <- match_data$Kills/match_data$Deaths
match_data <- cbind(match_data, kd_ratio)

#k/d plot

ggplot(match_data, aes(x = Player, y = kd_ratio, fill = Team)) +
  geom_bar(stat = "identity")
```

#Proponowane zmiany

Samo przedstawienie wyników meczu za pomocą wykresu punktowego jest dobrym pomysłem. Spodobała mi się też odwrócona skala, mimo że na początku trochę mnie skonfudowała. W ten sposób widoczny jest "wzrost" w korelacji liczby zabójstw z liczbą śmierci - bo wyżej znaczy lepiej. Poprawiłbym jedynie kilka spraw wizualnych, czyli na mój gust odrobinę za duże podpisy punktów, nachodzenie podpisów na punkty, a także zakres osi X.

```{r plot1_v2}
#death/kill plot
ggplot(match_data, aes(x = Kills, y = Deaths, label = Player, color = Team)) +
    scale_x_continuous(limits = c(35, 62.5), expand = c(0, 0)) +
    scale_y_continuous(trans = "reverse") +
    geom_point(size = 3) +
    geom_text_repel(size = 4.5, force = 8, color = "black", direction = "both") 
```

Wykres kolumnowy również został dobrany odpowiednio do danych, jednak pokusiłbym się o posortowanie kolumn - w ten sposób uwydatni się dominacja zwycięskiego zespołu. Ponadto usunąłem przestrzeń między osią X a kolumnami, która wydaje mi się być niepotrzebna, podobnie jak linie idące z osi X w tle.

```{r plot2_v2}
#k/d plot
match_data$Player <- factor(match_data$Player, levels = match_data$Player[order(match_data$kd_ratio)])
ggplot(match_data, aes(x = Player, y = kd_ratio, fill = Team)) +
    geom_bar(stat = "identity") +
    scale_y_continuous(limits = c(0, 1.9), expand = c(0, 0)) +
    labs(y = "Kill/Death Ratio") +
    theme(panel.grid.major.x = element_blank())

```