---
title: 'Techniki wizualizacji danych - praca domowa nr 1'
author: "Marceli Korbin"
date: "16 X 2019"
output: html_document
---

```{r setup, include=FALSE}
knitr::opts_chunk$set(echo = TRUE)
library(ggplot2)
```

## Dane do wykresu

Wykres przedstawia wyniki jednej z ankiet będącej częścią badania przeprowadzonego w 17 krajach przez Pew Research Center, pt. _European Public Opinion Three Decades After the Fall of Communism_ (pl. Europejska opinia publiczna trzy dekady po upadku komunizmu). Raport obejmuje opinie społeczeństwa na temat m.in. wartości demokratycznych, grup mniejszościowych, Unii Europejskiej i równości płci.

Wybrane do pracy domowej zapytanie brzmi: _który rodzaj małżeństwa uznajesz za lepszy sposób życia?_ Wykres przedstawia procent zapytanych w każdym kraju, którzy udzielili odpowiedzi "tradycyjne" lub "egalitarne".

Oryginalne wyniki są dostępne pod tym adresem: https://www.pewresearch.org/global/2019/10/14/gender-equality-2/pg_10-15-19-europe-values-07-06/, a część artykułu z tym wykresem można przeczytać tutaj: https://www.pewresearch.org/global/2019/10/14/gender-equality-2/

```{r read}
dane <- readRDS("dane.rds")
dane$kraj <- factor(dane$kraj, levels=rev(unique(as.character(dane$kraj))))
  # edycja czynników konieczna dla zachowania oyginalnej kolejności
dane[dane$odp=="a", "proc"] <- dane[dane$odp=="a", "proc"]*(-1)
```

Wartości odpowiedzi na jeden z wariantów, oznaczonych w pliku RDS jako "a", zostały lekko zmodyfikowane w celu skierowania ich na wykresie w przeciwnym kierunku względem tych drugich.

## Wykres

```{r graph}
ggplot(data=dane, aes(x=kraj, y=proc, fill=odp, label=paste(abs(proc), "%", sep=""))) +
  geom_col(width = 0.75) +
  geom_text(color="white", size=4, hjust="inward") +
  scale_fill_manual(values=c("#000080", "#008000"),
                    name="",
                    labels=c("TRADYCYJNE\n\n(mąż pracuje, a żona \nopiekuje się domem)", "EGALITARNE\n\n(mąż i żona obydwoje pracują \ni opiekują się domem)")) +
  theme(legend.position = "top") +
  labs(y = "procent", subtitle="Który rodzaj małżeństwa uznajesz za lepszy sposób życia?") +
  coord_flip()
```
