---
title: "Temparatury w październiku"
author: "Martyna Majchrzak"
date: "18 10 2019"
output: html_document
---



```{r setup, include=FALSE}
knitr::opts_chunk$set(echo = TRUE)
library(ggplot2)
library(dplyr)
library(reshape2)
```

### Przygotowanie danych
Sposób przygotowania danych taki sam jak w pracy oryginalnej.
```{r}
pogoda <- data.frame("Day"=c(1:31),
                      "Temp_wys"=c(18,18,12,12,12,8,9,10,16,13,16,21,24,24,23,20,17,19,19,20,21,16,15,18,19,16,14,13,12,12,7),
                      "Temp_nis"=c(10,9,7,6,5,1,3,0,8,8,7,12,12,12,12,10,8,10,11,12,11,7,8,9,8,7,6,5,5,5,2),
                      "old"=c(rep(TRUE,17),rep(FALSE,14)), "new"=c(rep(FALSE,16),rep(TRUE,15)),
                      "srednia_wys"=c(16,16,15,15,15,15,15,14,14,14,14,14,13,13,13,13,12,12,12,12,12,11,11,11,11,10,10,10,10,9,9),
                      "srednia_nis"=c(7,7,7,7,7,6,6,6,6,6,6,6,5,5,5,5,5,5,5,4,4,4,4,4,4,4,3,3,3,3,3))

```

### Oryginał
```{r}
ggplot(pogoda, aes(x=Day)) +
  ggtitle("Wykres temperatury w paŸdzierniku 2019")+
  theme(plot.title = element_text(color="gray27", size=14, face="bold.italic", hjust=0.5))+
  geom_line(data=filter(pogoda, old),aes(y=Temp_wys, color="darkorange", linetype="solid",size="a"))+
  geom_line(data=filter(pogoda, new),aes(y=Temp_wys, color="darkorange", linetype="dashed",size="a"))+
  geom_line(data=filter(pogoda,old), aes(y=Temp_nis, color="blue", linetype="solid",size="a")) +
  geom_line(data=filter(pogoda, new),aes(y=Temp_nis, color="blue", linetype="dashed",size="a"))+
  geom_segment(aes(x = 17, y = -Inf, yend = 30, xend=17), color="darkgrey")+
  scale_x_discrete(limits=c(1:31))+
  theme(line=element_blank(), panel.background = element_blank()) + ylim(0,35)+
  geom_text(mapping=aes(x=17, y=32, label="DZISIAJ"), size=5, vjust=-0.4, hjust=0.5, color="darkgrey")+
  geom_smooth(method="lm", aes(y=srednia_wys, size="b"), se=FALSE, color="darkorange")+
  geom_smooth(method="lm", aes(y=srednia_nis, size="b"), se=FALSE, color="blue") + xlab("") + ylab("")+
  theme(plot.margin=unit(c(1,1,3.5,1.2),"cm")) +
  scale_colour_manual( name = "Temperatura", breaks = c("darkorange", "blue"),
                    values = c("darkorange"="darkorange", "blue"="blue"), labels=c("najwy¿sza", "najni¿sza"))+
  scale_linetype_manual(name="Temperatura",breaks=c("dashed", "solid"), values = c("dotted","solid"), labels=c("przewidywana", "zmierzona"))+
  scale_size_manual(breaks=c("a","b"), values=c(2, 0.5),name="Kiedy", labels=c("w tym roku", "œrednia z lat poprzednich"))
```
### Przygotowanie wykresu
```{r}
ggplot(pogoda, aes(x=Day))+
  geom_line(data=filter(pogoda, old),aes(y=Temp_wys, color="wys", linetype="zmierzona", size="ten_rok"))+
  geom_line(data=filter(pogoda, new),aes(y=Temp_wys, color="wys", linetype="przewidywana",size="ten_rok"))+
  geom_line(data=filter(pogoda,old), aes(y=Temp_nis, color="nis", linetype="zmierzona",size="ten_rok")) +
  geom_line(data=filter(pogoda, new),aes(y=Temp_nis, color="nis", linetype="przewidywana",size="ten_rok"))+
  geom_segment(aes(x = 17, y = -Inf, yend = 30, xend=17), color="darkgrey", size=1)+
  theme(legend.position = "bottom")+
    geom_text(mapping=aes(x=18, y=31, label="Dzisiaj"), color= "darkgrey", size=4, hjust=0.7, vjust=0.6)+
  geom_smooth(method="lm", aes(y=srednia_wys, size="srednia"), color="#CC3333", se=FALSE)+
  geom_smooth(method="lm", aes(y=srednia_nis, size="srednia"), color="#336699", se=FALSE)+
    scale_colour_manual(breaks = c("wys", "nis"),
                    values = c("wys"="#CC3333", "nis"="#336699"), labels=c("najwyższa", "najniższa"))+
  scale_linetype_manual(breaks=c("przewidywana", "zmierzona"), values = c("twodash","solid"), labels=c("przewidywana", "zmierzona"))+
  scale_size_manual(breaks=c("ten_rok","srednia"), values=c(1, 2), labels=c("w tym roku", "średnia"))+
  scale_x_discrete(limits=1:31, expand=c(0,0))+
  scale_y_discrete(limit=seq(0,30,5))+
  theme_light()+
  theme(legend.position="bottom",
        legend.title = element_blank(),
        plot.title = element_text(face="bold", hjust=0.5))+
  ggtitle("Temperatury w październiku 2019")+
  xlab("")+
  ylab("Temperatura [st. Celsjusza]")

```

### Uzasadnienie

Dodanie pionowych i poziomych linii ułatwia orientację na wykresie - dzięki temu łatwiej odczytać temperaturę w danym dniu. Umieszczenie legendy na dole i poszerzenie wykresu sprawia, że numery dni nie zachodzą na siebie i są bardziej czytelne. Zmieniona została również kolorystyka - według mnie mniej razi w oczy i lepiej obrazuje wysoką i niską temperaturę. Zmieniłam też rodzaj linii dla temperatur przewidywanych tak, aby była bardziej "ciągła". Napis "Dzisiaj" został umieszczony bliżej linii której odpowiada, na oryginalnym wykresie możnaby go pomylić z podtytułem, dodałam też informację, że temperatury podane są w stopniach Celsjusza.

Próbowałam również zmodyfikować legendę, tak aby pokazywała połaczone estetyki i była bardziej podoba do tej ze strony https://www.accuweather.com/pl/pl/warsaw/274663/october-weather/274663.  Udało się to, ale niestety efekt graficzny nie jest zadowalający - keyboxy są niestety mało czytelne, bo ggplot nakłada na siebie oznaczenia zamiast je łączyć, odpada również możliwość zastosowania geom_smooth więc linia srednich staje się mniej elegancka.

### Przygotowanie wykresu 2
```{r}

## Przerobimy ją tak żeby łatwiej było dodać ładną legendę
evaluate<-function(temp,age){
  case_when(
    age ~ temp
  )
}
pogoda2<-pogoda%>%
  mutate(Temp_wys_old=evaluate(Temp_wys, old),
         Temp_wys_new=evaluate(Temp_wys, new),
         Temp_nis_old=evaluate(Temp_nis, old),
         Temp_nis_new=evaluate(Temp_nis, new))%>%
  select(Day, Temp_wys_old, Temp_wys_new, Temp_nis_old, Temp_nis_new, srednia_nis, srednia_wys)

pogoda2<-melt(data=pogoda2, id.vars="Day", na.rm=TRUE)
colnames(pogoda2)<-c("Day", "Type", "Temp")

ggplot(pogoda2, aes(x=Day, y=Temp, linetype=Type, col=Type, size=Type))+
  geom_line()+
  geom_segment(aes(x = 17, y = -Inf, yend = 30, xend=17), color="darkgrey", size=1)+
  theme(legend.position = "bottom",
        legend.direction = "horizontal",
        )+
    geom_text(mapping=aes(x=18, y=31, label="Dzisiaj"), color= "darkgrey", size=4, hjust=0.7, vjust=0.6)+
    scale_colour_manual(limits=c("srednia_wys", "Temp_wys_old", "Temp_wys_new", "srednia_nis", "Temp_nis_old", "Temp_nis_new"),values = c(rep("#CC3333",3), rep("#336699",3)))+
  scale_linetype_manual(limits=c("srednia_wys", "Temp_wys_old", "Temp_wys_new", "srednia_nis", "Temp_nis_old", "Temp_nis_new"), values = c("solid", "solid", "twodash", "solid", "solid", "twodash"))+
  scale_size_manual(limits=c("srednia_wys", "Temp_wys_old", "Temp_wys_new", "srednia_nis", "Temp_nis_old", "Temp_nis_new"), values=c(1, 2, 2, 1, 2, 2))+
  scale_x_discrete(limits=1:31, expand=c(0,0))+
  scale_y_discrete(limit=seq(0,30,5))+
  theme_light()+
  theme(legend.position="bottom",
        legend.title = element_blank(),
        plot.title = element_text(face="bold", hjust=0.5))+
  ggtitle("Temperatury w październiku 2019")+
  xlab("")+
  ylab("Temperatura [st. Celsjusza]")+
  guides(labels=c("średnia wys.", "rzeczywista wys.", "przewidywana wys.", "średnia nis.", "rzeczywista nis.", "przewidywana nis."))

```