---
title: "Praca domowa: tydzień II"
author: "Jakub Kosterna"
date: "October 14, 2019"
output:
  html_document: default
  pdf_document: default
---

```{r setup, include=FALSE}
knitr::opts_chunk$set(echo = TRUE)
```

# Parkiet.com: Zyskowne sektory z S&P 500

#### "Na amerykańskim rynku akcji nadal silne są spółki technologiczne. Kto jeszcze dał ostatnio zarobić inwestorom?"

Wykres pochodzi z artykułu:

https://www.parkiet.com/Analizy/310159957-WykresDnia-Zyskowne-sektory-z-SP-500.html

"Inwestowanie w amerykańskie akcje wśród polskich inwestorów jest coraz bardziej popularne. Jak na razie osoby, które zdecydowały się na taki krok, nie żałują tej decyzji. Wszystko dlatego, że amerykański rynek akcji jest nadal w dobrej formie – przykładowo S&P 500 od początku roku urósł o 18,3 proc. (YTD), a WIG20 czy WIG są na niższych poziomach niż na początku 2019 r."

Zczytajmy nasze dane:
```{r}
# Ręczne przepisanie liczb i nazw z wykresu
firstWeekNumbers <-c(1.9, 1.6, 1.3, 1.0, 1.0, 1.0, 0.8, 0.7, -0.2, -0.6, -0.8, -1.4)
firstWeekValues <- c('Materials', 'Industrials', 'Technology', 'Comm. Services',
                     'Consumer', 'Discr.', 'Financials', 'S&P 500',
                     'Health Care', 'Real Estage', 'Consumer Staples', 'Utitles')
firstWeek <- cbind(firstWeekValues, firstWeekNumbers)

YTDNumbers <- c(33.2, 29.3, 23.8, 22.8, 22.4, 22.4, 21.3, 20.4, 18.1, 15.5, 5.4, 3.8)
YTDValues <- c("Technology", "Real Estate", "Utilities", "Comm. Services",
               "Consumer Discr.", "Consumer Staples", "Industrials", "S&P 500",
               "Financials", "Materials", "Health Care", "Energy")
YTD <- cbind(YTDNumbers, YTDValues)

# Złączenie wszystkich czterech wektorów w jeden i przedstawienie ich jako ramka danych
fullData <- as.data.frame(cbind(firstWeek, YTD))

# wektor liczb przekonwertujemy na numeryczny w celu wykonania przyszłych operacji
fullData$firstWeekNumbers <- as.numeric(levels(
  fullData$firstWeekNumbers))[fullData$firstWeekNumbers]
fullData$YTDNumbers <- as.numeric(levels(
  fullData$YTDNumbers))[fullData$YTDNumbers]

# musimy także przedstawić nazwy jako "factor" - dzięki temu będziemy mieli ustaloną kolejność słupków
fullData$firstWeekValues <- factor(fullData$firstWeekValues,
  levels = fullData$firstWeekValues[rev(order(fullData$firstWeekNumbers))])
fullData$YTDValues <- factor(fullData$YTDValues,
  levels = fullData$YTDValues[rev(order(fullData$YTDNumbers))])
```

Zróbmy właściwą robotę:
```{r warning = FALSE}
library(ggplot2) # główna biblioteka
library(gridExtra) # pakiet umożliwiający umieszczenie dwóch wykresów jeden pod drugim
library(ggrepel) # biblioteka dająca możliwość umieszczania dodatkowego tekstu w dowolnym miejscu

# Wykres górny - "1 week"
plot1 <- ggplot(data = fullData, aes(x = firstWeekValues,
                                     y = firstWeekNumbers)) + # wczytanie danych wejściowych
  scale_y_continuous(limits = c(-2, 3), breaks = seq(-2, 3, by = 1)) + # ustalenie przedzialek
  geom_col(stat = "identity", fill = "#3064d2") + # typ wykresu: columnowy, kolor: niebieski
  geom_text(aes(label = firstWeekNumbers),
    position = position_nudge(y = 0), vjust = 0.5, size = 3, angle = 90,
    hjust = ifelse(firstWeekNumbers > 0, -0.5, 1.5)) +
    # pozycja liczb na wykresie - nad kolumnami, jeżeli wartości
    # są ujemne lub pod - w przeciwnym wypadku
  geom_text(aes(y = 0, label = firstWeekValues),
    position = position_nudge(y = 0), vjust = 0.5, size = 3, angle = 90,
    hjust = ifelse(firstWeekNumbers < 0, -1, 1.5)) +
    # pozycja liczb na wykresie - nad kolumnami, jeżeli wartości
    # są ujemne lub pod - w przeciwnym wypadku
  geom_hline(yintercept = 0) + # pozioma linia na wysokości 0
  geom_text(x = 12.5, y = 0, label = "1 week", angle = 90) + # tytuł z prawej strony
  theme_bw() + theme(panel.border = element_blank(), panel.grid.major = element_blank(),
    panel.grid.minor = element_blank(), axis.line = element_line(colour = "black"), # białe tło
    axis.text.x = element_blank(), # usunięcie etykiet z osi X
    axis.line.x = element_blank(), # usunięcie linii osi X
    axis.ticks.x = element_blank(), # usunięcie przedziałek osi X
    axis.title.x = element_blank()) + # usunięcie tytułu z osi X
  ggtitle("S&P 500 SECTOR RETURNS") + # dodawanie tytułu w lewym górnym rogu
  theme(plot.margin = unit(c(1.5, 0, 0, 0.25), "cm"), # ustalenie marginesów
      axis.title = element_blank(), # usunięcie tytułu osi y z lewej strony
      plot.title = element_text(hjust = -0.05, vjust = 2))
      # ustalanie właściwej pozycji na tytuł w lewym górnym rogu

# Wykres dolny - "YTD"
plot2 <- ggplot(data = fullData, aes(x = YTDValues, y = YTDNumbers)) + # wczytanie danych wejściowych
  scale_y_continuous(limits = c(-50, 50), breaks = seq(-50, 50, by = 25)) + # ustalenie przedzialek
  geom_col(stat = "identity", fill = "#1a9524") + # typ wykresu: columnowy, kolor: zielony
  geom_text(aes(label = YTDNumbers),
    position = position_nudge(y = 1), vjust = 0.5, size = 3, angle = 90,
    hjust = ifelse(YTDNumbers > 0, -0.5, 1.5)) +
    # pozycja liczb na wykresie - nad kolumnami, jeżeli wartości
    # są ujemne lub pod - w przeciwnym wypadku
  geom_text(aes(y = 0, label = YTDValues),
    position = position_nudge(y = 0), vjust = 0.5, size = 3, angle = 90,
    hjust = ifelse(YTDNumbers < 0, -1, 1.5)) +
    # pozycja liczb na wykresie - nad kolumnami, jeżeli wartości
    # są ujemne lub pod - w przeciwnym wypadku
  geom_hline(yintercept = 0) + # pozioma linia na wysokości 0
  geom_text(x = 12.5, y = 0, label = "YTD", angle = 90) + # tytuł z prawej strony
  theme_bw() + theme(panel.border = element_blank(), panel.grid.major = element_blank(),
    panel.grid.minor = element_blank(), axis.line = element_line(colour = "black"), # białe tło
    axis.text.x = element_blank(), # usunięcie etykiet z osi X
    axis.line.x = element_blank(), # usunięcie linii osi X
    axis.ticks.x = element_blank(), # usunięcie przedziałek osi X
    axis.title.x = element_blank()) + # usunięcie tytułu z osi X
  theme(plot.margin = unit(c(0.5, 0, 0, 0.25), "cm"), # ustalenie marginesów
      axis.title = element_blank()) # usunięcie tytułu osi y z lewej strony

# Połączenie wykresów w jeden i narysowanie zestawienia
grid.arrange(plot1, plot2, nrow = 2)
```