---
title: "Praca domowa 4"
author: "Martyna Majchrzak"
date: "15 11 2019"
output: pdf_document
---

```{r setup, include=FALSE}
knitr::opts_chunk$set(echo = TRUE)
```

## Oryginalny wykres

Pochodzi z trzeciej pracy domowej Patryka Wrony i przedstawia podział społeczeństwa polskiego na klasy (wyższa, średnia, niższa) w zależności od kryterium dochodowego oraz zawodowego.

```{r, include=FALSE}
# Dane
klasy <- c("Klasa wyższa", "Klasa średnia", "Klasa niższa")
kryt_dochodowe <- c(16,54,30)
kryt_zawodowe <- c(12,51,37)
data <- data.frame(klasy, kryt_dochodowe, kryt_zawodowe)
kolory <- c("Klasa wyższa" = "#FFDF00",
            "Klasa średnia" = "red",
            "Klasa niższa" = "midnightblue")

# Biblioteki:
library(patchwork)
library(ggplot2)
library(RColorBrewer)
library(gridExtra)

class_order <- c("Klasa wyższa", "Klasa średnia", "Klasa niższa")
p1 <- ggplot(data = data, aes(x = klasy, y = kryt_dochodowe, fill = klasy))+
  geom_bar(stat = "identity") +
  scale_x_discrete(limits = class_order) +
  scale_fill_manual(values = kolory) +
  theme(legend.position = "none",
        plot.title = element_text(size=11)) +
  labs( x = "Klasy w społeczeństwie",
        y = "% społeczeństwa",
        title = "Kryterium dochodowe (wiek 24-64 lat)")
p2 <- ggplot(data = data, aes(x = klasy, y = kryt_zawodowe, fill = klasy))+
  geom_bar(stat = "identity") +
  scale_x_discrete(limits = class_order) +
  scale_fill_manual(values = kolory) +
  theme(legend.title = element_blank(),
        legend.position = "none",
        plot.title = element_text(size = 11)) +
  labs( x = "Klasy w społeczeństwie",
        y = "% społeczeństwa",
        title = "Kryterium zawodowe (wiek 24-64 lat)")
```

```{r}
grid.arrange(p1 + coord_cartesian(ylim = c(0,60)) +
            scale_y_continuous(breaks = scales::pretty_breaks(n = 10)),
             p2 + coord_cartesian(ylim = c(0,60)) +
            scale_y_continuous(breaks = scales::pretty_breaks(n = 10)),
             nrow = 1)
```


## Nowy wykres w Inkscape

![]("inkscape_pd4")



### Wprowadzone porawki

- uwydatnienie istotnych informacji (procent społeczeństwa)
- usunięcie nadmiarowych, powtarzających się napisów (opisy osi, tytuły itd.) oraz dodanie polskich znaków
- dodanie tła w postaci mapy Polski (dane pochodzą ze strony Polskiego Instytutu Ekonomicznego, o czym pierwotny wykres nie informuje) i grafik ilustrujących kryteria podziału: dochodowe i zawodowe
- poprawa kolorystyki  (coraz mniej intesywny kolor słupków przy zmiejszającej się wysokości klasy) i ogólnej atrakcyjności wizualnej wykresu

### Dlaczego Inkscape?

- dodanie tego typu grafik w R byłoby czasochłonne, a ich rorzmieszczenie - mało intuicyjne
- narzędzia graficzne w Inkscape pozowoliły na modyfikacje detali słupków wykresu, dodanie gradientów i ciekawszych czcionek
