---
title: "Praca domowa: tydzień III"
author: "Jakub Wiśniewski"
date: "October 19, 2019"
output:
  html_document: default
  pdf_document: default
---

```{r setup, include=FALSE}
knitr::opts_chunk$set(echo = TRUE)
```
# Poprawa wykresu:

Zdecydowałem się przerobić wykres Kuby Kosterny.
Kuba zrobił świetną robotę przekształcając wykres 1 do 1. Niestety w samym artykule jest on moim zdaniem nieczytelny. Największą jego wadą jest jego pozioma orientacja, która potrafi nabawić czytelnika bólu karku. Druga sprawa to jego czytelność, która pozostawia wiele do życzenia. Uważam, że patrząc na wykres musi od razu być wiadomo "o co w nim chodzi".

Wykres pochodzi z: 
https://www.parkiet.com/Analizy/310159957-WykresDnia-Zyskowne-sektory-z-SP-500.html

Spójrzmy więc na wykres: 


```{r,echo=FALSE}
### KOD KUBY KOSTERNY 

# Ręczne przepisanie liczb i nazw z wykresu
firstWeekNumbers <-c(1.9, 1.6, 1.3, 1.0, 1.0, 1.0, 0.8, 0.7, -0.2, -0.6, -0.8, -1.4)
firstWeekValues <- c('Materials', 'Industrials', 'Technology', 'Comm. Services',
                     'Consumer', 'Discr.', 'Financials', 'S&P 500',
                     'Health Care', 'Real Estage', 'Consumer Staples', 'Utitles')
firstWeek <- cbind(firstWeekValues, firstWeekNumbers)

YTDNumbers <- c(33.2, 29.3, 23.8, 22.8, 22.4, 22.4, 21.3, 20.4, 18.1, 15.5, 5.4, 3.8)
YTDValues <- c("Technology", "Real Estate", "Utilities", "Comm. Services",
               "Consumer Discr.", "Consumer Staples", "Industrials", "S&P 500",
               "Financials", "Materials", "Health Care", "Energy")
YTD <- cbind(YTDNumbers, YTDValues)

# Złączenie wszystkich czterech wektorów w jeden i przedstawienie ich jako ramka danych
fullData <- as.data.frame(cbind(firstWeek, YTD))

# wektor liczb przekonwertujemy na numeryczny w celu wykonania przyszłych operacji
fullData$firstWeekNumbers <- as.numeric(levels(
  fullData$firstWeekNumbers))[fullData$firstWeekNumbers]
fullData$YTDNumbers <- as.numeric(levels(
  fullData$YTDNumbers))[fullData$YTDNumbers]

# musimy także przedstawić nazwy jako "factor" - dzięki temu będziemy mieli ustaloną kolejność słupków
fullData$firstWeekValues <- factor(fullData$firstWeekValues,
  levels = fullData$firstWeekValues[rev(order(fullData$firstWeekNumbers))])
fullData$YTDValues <- factor(fullData$YTDValues,
  levels = fullData$YTDValues[rev(order(fullData$YTDNumbers))])
```


```{r warning = FALSE, echo=FALSE}

### KOD KUBY KOSTERNY 

library(ggplot2) # główna biblioteka
library(gridExtra) # pakiet umożliwiający umieszczenie dwóch wykresów jeden pod drugim
library(ggrepel) # biblioteka dająca możliwość umieszczania dodatkowego tekstu w dowolnym miejscu
# Wykres górny - "1 week"
plot1 <- ggplot(data = fullData, aes(x = firstWeekValues,
                                     y = firstWeekNumbers)) + # wczytanie danych wejściowych
  scale_y_continuous(limits = c(-2, 3), breaks = seq(-2, 3, by = 1)) + # ustalenie przedzialek
  geom_col(stat = "identity", fill = "#3064d2") + # typ wykresu: columnowy, kolor: niebieski
  geom_text(aes(label = firstWeekNumbers),
    position = position_nudge(y = 0), vjust = 0.5, size = 3, angle = 90,
    hjust = ifelse(firstWeekNumbers > 0, -0.5, 1.5)) +
    # pozycja liczb na wykresie - nad kolumnami, jeżeli wartości
    # są ujemne lub pod - w przeciwnym wypadku
  geom_text(aes(y = 0, label = firstWeekValues),
    position = position_nudge(y = 0), vjust = 0.5, size = 3, angle = 90,
    hjust = ifelse(firstWeekNumbers < 0, -1, 1.5)) +
    # pozycja liczb na wykresie - nad kolumnami, jeżeli wartości
    # są ujemne lub pod - w przeciwnym wypadku
  geom_hline(yintercept = 0) + # pozioma linia na wysokości 0
  geom_text(x = 12.5, y = 0, label = "1 week", angle = 90) + # tytuł z prawej strony
  theme_bw() + theme(panel.border = element_blank(), panel.grid.major = element_blank(),
    panel.grid.minor = element_blank(), axis.line = element_line(colour = "black"), # białe tło
    axis.text.x = element_blank(), # usunięcie etykiet z osi X
    axis.line.x = element_blank(), # usunięcie linii osi X
    axis.ticks.x = element_blank(), # usunięcie przedziałek osi X
    axis.title.x = element_blank()) + # usunięcie tytułu z osi X
  ggtitle("S&P 500 SECTOR RETURNS") + # dodawanie tytułu w lewym górnym rogu
  theme(plot.margin = unit(c(1.5, 0, 0, 0.25), "cm"), # ustalenie marginesów
      axis.title = element_blank(), # usunięcie tytułu osi y z lewej strony
      plot.title = element_text(hjust = -0.05, vjust = 2))
      # ustalanie właściwej pozycji na tytuł w lewym górnym rogu

# Wykres dolny - "YTD"
plot2 <- ggplot(data = fullData, aes(x = YTDValues, y = YTDNumbers)) + # wczytanie danych wejściowych
  scale_y_continuous(limits = c(-50, 50), breaks = seq(-50, 50, by = 25)) + # ustalenie przedzialek
  geom_col(stat = "identity", fill = "#1a9524") + # typ wykresu: columnowy, kolor: zielony
  geom_text(aes(label = YTDNumbers),
    position = position_nudge(y = 1), vjust = 0.5, size = 3, angle = 90,
    hjust = ifelse(YTDNumbers > 0, -0.5, 1.5)) +
    # pozycja liczb na wykresie - nad kolumnami, jeżeli wartości
    # są ujemne lub pod - w przeciwnym wypadku
  geom_text(aes(y = 0, label = YTDValues),
    position = position_nudge(y = 0), vjust = 0.5, size = 3, angle = 90,
    hjust = ifelse(YTDNumbers < 0, -1, 1.5)) +
    # pozycja liczb na wykresie - nad kolumnami, jeżeli wartości
    # są ujemne lub pod - w przeciwnym wypadku
  geom_hline(yintercept = 0) + # pozioma linia na wysokości 0
  geom_text(x = 12.5, y = 0, label = "YTD", angle = 90) + # tytuł z prawej strony
  theme_bw() + theme(panel.border = element_blank(), panel.grid.major = element_blank(),
    panel.grid.minor = element_blank(), axis.line = element_line(colour = "black"), # białe tło
    axis.text.x = element_blank(), # usunięcie etykiet z osi X
    axis.line.x = element_blank(), # usunięcie linii osi X
    axis.ticks.x = element_blank(), # usunięcie przedziałek osi X
    axis.title.x = element_blank()) + # usunięcie tytułu z osi X
  theme(plot.margin = unit(c(0.5, 0, 0, 0.25), "cm"), # ustalenie marginesów
      axis.title = element_blank()) # usunięcie tytułu osi y z lewej strony

# Połączenie wykresów w jeden i narysowanie zestawienia
grid.arrange(plot1, plot2, nrow = 2)


```


# Robienie wykresu: 
```{r, fig.width=7, fig.height=9}
# funkcja pomocnicza
zeroOrOne <- function(x){ 
  if (x <0){return (0) }
  else(return(1))
  }



plot1 <- ggplot(data = fullData, aes(x = firstWeekValues, y = firstWeekNumbers)) + 
          geom_col(aes(fill = firstWeekNumbers), show.legend = FALSE) + 
          coord_flip() +
          theme_bw() + 
          geom_abline(intercept = 0, slope = 0, color = "white", size = 1) + 
          scale_fill_gradient2(low = "red", mid = "#262626", high = "#008fb3", midpoint = 0 ) + 
          
          theme(panel.border = element_blank(), panel.grid.major = element_blank(),
                panel.grid.minor = element_blank(), axis.line = element_line(colour = "black"), # białe tło
                axis.line.x = element_blank(),  # usunięcie linii osi X
                axis.line.y = element_blank(), 
                axis.text = element_blank(), 
                axis.ticks = element_blank(),
                axis.title = element_blank(),
                plot.title = element_text(hjust = 0.5, face = 2)) +
          
          scale_y_continuous(breaks = seq(-2,2,0.4) ) + 
          ggtitle("S&P 500 SECTOR RETURNS")  + 
          geom_text(aes(y = -0.04 * sign(firstWeekNumbers), label = firstWeekValues), 
                position = position_dodge(width = 0.9), 
                size = 4 , angle = 0, color = "black", hjust = sapply(firstWeekNumbers, zeroOrOne))  + 
          geom_text(aes(y = firstWeekNumbers -0.1 * sign(firstWeekNumbers), label = firstWeekNumbers), 
                position = position_dodge(width = 0.9), 
                size = 4 , angle = 0, color = "white") + 
          annotate("text", x = 11, y = 1.8, label = "Week 1", size = 7)

plot2 <-  ggplot(data = fullData, aes(x = YTDValues, y = YTDNumbers)) + 
          geom_col(aes(fill = YTDNumbers), show.legend = FALSE) + 
          coord_flip() +
          theme_bw() + 
          geom_abline(intercept = 0, slope = 0, color = "white", size = 1) + 
          scale_fill_gradient(low = "#17424f", high = "#008fb3") + 
          
          theme(panel.border = element_blank(), panel.grid.major = element_blank(),
                panel.grid.minor = element_blank(), axis.line = element_line(colour = "black"), # białe tło
                axis.line.x = element_blank(),  # usunięcie linii osi X
                axis.line.y = element_blank(),
                axis.text = element_blank(),
                axis.ticks = element_blank(), 
                axis.title = element_blank(),
                plot.title = element_text(hjust = 0.5, face = 2)
                ) +
          
          scale_y_continuous(breaks = seq(0,35,5) ) + 
          geom_text(aes(y = -0.7, label = YTDValues), 
                position = position_dodge(width = 0.9), 
                size = 4 , angle = 0, color = "black", hjust = sapply(YTDNumbers, zeroOrOne)) + 
          expand_limits(x = 0, y = -24.5) + 
          geom_text(aes(y = YTDNumbers - 1.7 * sign(YTDNumbers), label = YTDNumbers), 
                position = position_dodge(width = 0.9), 
                size = 4 , angle = 0, color = "white") + 
          annotate("text", x = 11, y = 33, label = "YTD", size = 7)

grid.arrange(plot1,plot2)
```

# Więc co się zmieniło? 

W pierwszej kolejności zmieniłem orientację, tak żeby była ona bardziej naturalna i czytelniejsza. Następnie zmieniłem kolory aby te czerwone symbolizowały spadek, a niebieskie zysk. Gradient ułatwia nam również odróżnienie wartości mniejszych od większych. Usunąłem jakiekolwiek linie, aby nie odwracały uwagi od danych. Powiększyłem czcionki, aby nie trzeba było się nadmiernie przypatrywać. Chciałem aby wszystko na tym wykresie było możliwe do intuicyjnego odczytania zaledwie po rzuceniu oka. W tym celu wartości znajdują się w słupkach, a nazwy znajdują się u ich podstaw. Nie musimy szukać więc informacji o tym co przedstawia słupek ani jaka jest jego wartość, wszystko jest podane "na tacy". 

