---
title: "PD3"
author: "Hanna Zdulska"
date: "11/4/2019"
output: html_document
---

```{r setup, include=FALSE}
knitr::opts_chunk$set(echo = TRUE)
library(ggplot2)
library(patchwork)
```

## Żródło
Jako materiał do analizy użyłam [tweeta](https://twitter.com/C_Kazmierczak/status/1191015667908128768) autorstwa Cezarego Kaźmierczaka (@C_Kazmierczak).
Dane, które wykorzystałam do tworzenia wykresu znalazłam na stronie Polskiej Policji - [link](http://statystyka.policja.pl/st/ruch-drogowy/76562,Wypadki-drogowe-raporty-roczne.html). Na tych samych danych bazuje raport WHO, GUS oraz Wikipedia.

![orygnialy wykres](https://pbs.twimg.com/media/EIdWb0YWsAEmqbU?format=jpg&name=small)

Wykres przedstawia liczę ofiar śmiertelnych w latach 1975-2018. Pierwsze co wydawałoby się odbiorcy to fakt, iż liczba ofiar śmierelnych zmalała przez lata. Jest to jednak wprowadzenie w błąd, gdyż skala y nie zaczyna się od zera. Wykres wydaje się być również nieczytelny - dane są podawane dla roku i zastosowanie lini ciągłej jest tutaj nietrafne. Ponadto os X jest bardzo gęsta i przeszkadza w czytaniu wykresu, a sam tytuł "Zabici" napawa grozą i nie daje informacji co właściwie wykres przedstawia.

## Osie i punkty
Dla czytelności dodajmy punkty oraz wymyśmy oś od zera
```{r}

police <- read.csv("./data.csv", row.names = 1)

p1 <- ggplot(police, aes(x = Year, y = Zabici)) + 
  geom_line(col = "red") + 
  geom_point(col = "red") + 
  scale_y_continuous(limits = c(0,8000)) +
  ylab("Ofiary śmiertleny") +
  ggtitle("Wypadki samochodowe w latach 1975-2018")

p1
```


## Nie tylko martwi mają znaczenie

Patrząc na wykres powyżej nadal możnaby zgodzić się ze stwierdzeniem, że sytuacja na polskich drogach jest lepsza niż 30 lat temu. Żeby w pełni móc to ocenić skorzystajmy z innych danych - liczny wypadków oraz rannych.
```{r}
p2 <- ggplot(police, aes(x = Year, y = Ranni)) +
  geom_line(col = "blue")  + 
  geom_point(col = "blue") + 
  scale_y_continuous(limits = c(0,85000)) +
  xlab("Ranni")

p3 <- ggplot(police, aes(x = Year, y = Wypadki)) +
  geom_line(col = "green") +
  geom_point(col = "green") +
  scale_y_continuous(limits = c(0,70000))
    xlab("Wypadki")

(p2 + ggtitle("Wypadki samochodowe w latach 1975-2018")) / p3
```

## Końcowy wykres
```{r, fig.height=8}

p1 / p2 / p3

```