---
title: "MikolajMalec"
author: "Me"
date: "November 14, 2019"
output: html_document
---


### *Techniki Wizualizacji Danych - PD4* 


```{r setup, include=FALSE}
knitr::opts_chunk$set(echo = TRUE, message = FALSE)
```

## Co przedstawia wykres?
Na wykresie pokazane są państwa, do których Polska eksportowała najwięcej mięsa drobiowego w pierwszym półroczu 2018 roku. Artykuł pochodzi z 13 stycznia 2019 roku, ze strony: http://www.agrofakt.pl/rynek-drobiu-w-polsce-beda-zmiany-w-2019/.

## Przed

```{r}
library(ggplot2)
library(dplyr)
countries <- c("Niemcy", "Wielka Brytania", "Francja", "Holandia", "Czechy", "Hiszpania", "Pozostałe kraje UE" ,"Kraje spoza UE")
values <- c(22,13,9,9,7,4,27,9)
ord <- 1:8 # do zachowania odpowiedniej kolejności słupków zamiast alfabetycznej
dane <- bind_cols("panstwa" = countries, "wartosci" = values, "ord" = ord)
ggplot(dane, aes(x = reorder(countries, -ord), y = values)) +
  geom_bar(stat="identity", fill="#e6ac00") +
  coord_flip() +
  theme_linedraw() +
  scale_y_continuous(breaks = c(0,10,20), labels = c("0%", "10%", "20%")) +
  ggtitle("Eksport mięsa drobiowego w I półroczu 2018 roku") +
  xlab("Państwa") +
  ylab("Część eksportowanego mięsa drobiowego") +
  theme(
    panel.background = element_rect(fill=NA),
    panel.ontop = TRUE,
    panel.grid.major.y = element_blank(),
    plot.title = element_text(size=15),
    axis.title.x = element_text(size=13),
    axis.title.y = element_text(size=13),
    axis.text.y = element_text(angle=30)
  )
```

## Co zmieniłem

Powiększenie tytułu oraz etykietę osi x w Inkscapie jest bardzo proste i ułatwia odczytanie wykresu. W R jest to bardzo uciążliwe, zwarzywszy, że wielkość wykresu zależy od wielkości tworzonego pliku.

Dodanie znaczka a|F i flag (które są wektorowe) poprawia czytelność wykresu „na pierwszy rzut oka". Ich dodanie byłoby prawie niemożliwe w R, a na pewno bardziej czasochłonne. Warto też zwrócić uwagę na przekreśloną flagę unii, którą w łatwy sposób stożyłem korzystając z Inkscape.

Drobne zmiany estetyczne takie jak usunięcie etykiety osi Y i dodanie komentarza „Źródło” poprawiają czytelność wykresu.

Drobne zmiany estetyczne takie jak usunięcie etykiety osi Y i dodanie komentarza "Źródło" poprawiają czytelnośc wykresu