---
title: "PD4"
author: "Hanna Zdulska"
date: "11/10/2019"
output: html_document
---

```{r setup, include=FALSE}
knitr::opts_chunk$set(echo = TRUE)
library(ggplot2)
library(dplyr)
```

# Wykres oryginalny

```{r}
wyniki <- read.csv('/home/hania/studia/twd/origin/PraceDomowe/TYDZIEN4/PodsiadAleksander/IGN_wyniki.csv')

# reorganizacja danych
staff <- wyniki %>% select(HERO, IGN_STAFF) %>% mutate(TYPE = "IGN STAFF") %>% rename(VALUE = IGN_STAFF)
comm <- wyniki %>% select(HERO, IGN_COMMUNITY) %>% mutate(TYPE = "IGN COMMUNITY") %>% rename(VALUE = IGN_COMMUNITY)
data <- staff %>% bind_rows(comm)
# dla poprawnej kolejnosci zmiennych w legendzie
data$HERO <- factor(data$HERO, levels = c("Captain America", "Iron Man", "Nebula", "Hulk", "Hawkeye", "Happy Hogan"))

p <- ggplot(data, aes(fill= TYPE, y=VALUE, x=HERO)) + 
  # geom_bar dodge
  geom_bar(position=position_dodge(), stat="identity") +
  
  # zmiana palety kolorow
  scale_fill_manual(values = c("#b941e1", "#09a3ed")) +
  
  theme_classic() +
  
  # dodanie tekstu z liczbami i procentami
  geom_text(aes(label = sprintf("        %s%%", VALUE)), 
            position = position_dodge(width = 1), size = 3.4) +
  
  # zmiana pozycji legendy
  theme(legend.position = "top") +
  
  # odwrocenie wykresu
  coord_flip() +
  
  # pozbywam sie niepotrzebnych danych na osiach
  theme(axis.line.y = element_blank(), axis.ticks.y = element_blank(), 
      legend.title = element_blank(), axis.title = element_blank(), plot.title = element_text(face = "bold"),
      axis.text.y = element_text(face = "bold"), legend.text = element_text(face = "bold")) +
  
  # dodanie tytulu
  labs(title = "POLL RESULTS \nWHO WILL DIE IN AVENGERS: ENDGAME?")
p
```
# Wykres poprawiony

![](./poll_result.svg)

# Zmiany

Przede wszystkim zmiany, które zaszły w wykresie, to dodanie 8 grafik, które są powiązane z tematyką wykresu - sylwetki bohaterów oraz oryginalny tytuł filmu. Dzięki temu czytelnik patrząc na oś Y będzie w stanie szybciej powiązać imię z postacią oraz jest w stanie szybciej go zrozumieć - przez kolumny z 0% łatwo było się pomylić się czyja jest konkretna kolumna. Teraz dzięki ikonom obok od razu wiadomo do kogo odnoszą się konkretne kolumny.  Ponadto zmieniony jest też kolor tła na gradient. Umieszczanie obrazków na osi byłoby znacznie bardziej czasochłonne w R niż w Inkscapie, jak również customowe tworzenie gradientów(w tym zmiana ich osi, kąta, itp).
