---
title: "Praca domowa nr 4"
author: "Piotr Piątyszek"
output: html_document
---

```{r setup, include=FALSE}
knitr::opts_chunk$set(echo = TRUE)
```

## Wykres źródłowy
```{r, echo=FALSE, fig.width=10}
DF <- data.frame(as.character( 2005:2018) , 
                 c(46.4, 46.9, 44.2, 46.3, 49.4, 53.1, 54.1, 
                   53.7, 55.7, 50.4, 51.3, 54.2, 50.6, 48.9))

names(DF) <- c("rok", "procent")
lab <- paste(as.character(DF$procent), "%", sep = "")
library(ggplot2)

ggplot(data = DF, aes(x=rok, y = procent, label = lab )) +
  ggtitle("DŁUG SEKTORA INSTYTUCJI \nRZĄDOWYCH I SAMORZĄDOWYCH DO PKB") +
  geom_col(fill=alpha("#30b9ff", 0.7), width = 0.5, ) +
  expand_limits( y = c(0, 100)) +
  geom_text(color = "white", size = 4, nudge_y = 2.5) +
  theme(legend.position = "none",
        axis.title.x = element_blank(),
        axis.title.y = element_blank(),
        # axis.text.y=element_text()
        axis.text.x=element_text(size=11, face="bold", color = "white"),
        axis.text.y=element_text(color = "white"),
        plot.title = element_text(size=17, face="bold", colour = "white"), 
        plot.background = element_rect(fill = "darkblue"),
        panel.background = element_rect(fill = "darkblue"),
        panel.grid.major.x = element_blank(),
        panel.grid.minor.x = element_blank(),
        panel.grid.minor.y = element_blank(),
        panel.grid.major.y= element_line(color="#506885",size=0.3),
)
```

## Wykres poprawiony
Wykres po jest bardziej atrakcyjny wizualnie - przyciąga wzrok. Dodatkowo przekazuje więcej informacji, o tym kto był premierem w danym okresie. Poza tym poprawiłem czytelność.
Tło przechodzące płynnie między słupkami byłoby trudne do osiągnięcia w ggplocie. Program graficzny pozwala na proste przeciąganie i rozciąganie obrazków, przez co oszczędzamy sporo czasu.
![](improved.svg){ width=100% }
