---
title: "Praca domowa 4"
author: "Jakub Wiśniewski"
date: "09/11/2019"
output: html_document
---


## Wykres oryginalny 

```{r, echo = FALSE, include=FALSE}
# Preparing data

# NOT MY CODE 
library(dplyr)
library(ggplot2)
library(reshape2)
library(ggthemes)

community <- c(2, 3, 0, 3, 30, 57)
staff <- c(0, 4, 5, 8, 15, 60)
heroes <- c("Hapy Hogan", "HawkEye", "Hulk", "Nebula", "Iron Man", "Captain America")
ign <- data.frame(staff, community, heroes)
ign <- melt(ign, variable.name = "ign", value.name = "predictions")

p <- ggplot(ign, aes(x = heroes, y = predictions, fill = ign, label = paste0(predictions, "%"))) +
    geom_bar(stat="identity", position=position_dodge()) +
    scale_fill_manual(values=c("#07B0EE", "#8B28CE")) +
    geom_text(position = position_dodge(width = .9),   
              vjust = -0.5,  
              size = 4,
              color = "#374560") + 
    scale_x_discrete(limits = heroes) +
    labs(fill = '',  x = "Heroes", y = "Predictions", 
         title = 'WHO WILL DIE IN AVENGERS: ENDGAME?', 
         subtitle = "POLL RESULTS: IGN STAFF VS IGN COMMUNITY") +
    theme_tufte() + 
    theme(title = element_text(size = 16, face = "bold", family = "Decima WE", color = "#374560"),
          axis.ticks.x = element_blank(), 
          axis.text.x = element_text(face = "bold", size = 10, vjust = 7),
          axis.text.y = element_blank(),
          axis.ticks.y = element_blank())

```

```{r, echo=FALSE}
p
```


## Wykres po przerobieniu w Illustratorze

```{r pressure, echo=FALSE}
knitr::include_graphics("avengers.svg")
```
Wykres inspirowany oryginalnym wykresem autora pracy z tygodnia 4. Jest również w folderze pod nazwą Original.png


## Co zmieniłem? 

1. Rzeczy których nie da się zrobić w R: 
* horyzontalny gradient w słupkach
* tekst z gradientowym wypełnieniem 
* nałożenie maski na tło
* dodanie cieni pod wszystkie elementy wykresu

2. Rzeczy, które da się zrobić w R, ale jest to czasochłonne i trudne: 
* dodanie skadrowanego tła i dopasowanie go do wykresu
* dodanie zdjęć pod słupki
* zrobienie dwukolorowego tekstu





