---
title: "Praca domowa na 4 tydzien"
author: "Mikolaj Malec"
date: "10/25/2019"
output: html_document
---
##Przed
```{r, echo=FALSE}
library(jpeg)
jpg<-readJPEG("./20190327_1.jpg")
plot(0:1,0:1,type="n",ann=FALSE,axes=FALSE)
rasterImage(jpg,0,0,1,1)
```

##Po
```{r, echo=FALSE}
library(ggplot2)
#stworzenie data frame
#nie biore pod uwage japoni (zbyt maly procent)
udzialRynku <- data.frame( firmy = c("U.S." ,"Taiwanese", "Chinese", "European", "Other"),
                   procentUdzialuWRynku = c(0.68,0.16,0.13,0.02,0.01))

#Zamiast beznadziejnego wykresu klowego zrobie wykres kolumnowy, dla latwiejszego porownywania firm
#uznaje ze glownym celem jest przedstawienie aktualnej sytuacji, dlaetgo nie zamiezczam informacji na rok 2010
#Kolory sa zbedne wiec ich tez nie bedzie

#Posortownie firm da latwiejszy poglad ktora firma jest lepsza na rynku, bedzie to od razu widoczne
#jedynie "pozostale" beda na koncu
n <-length(udzialRynku[,1])
porzadek <- c(order(udzialRynku[1:(n-1),2], decreasing = TRUE),n)
#trzeba zmnienic factor by ggplot narysowal je w odpowiednim porzadku
udzialRynku$firmy <- factor( udzialRynku$firmy, levels = udzialRynku$firmy[porzadek])

ggplot(udzialRynku, aes(firmy,procentUdzialuWRynku))+
  geom_col()+
  #oznaczenia osi x jest zbedne (jest samo tlumaczace sie)
  labs(title = "2018 Fabless Company IC Sales by \nCompany Headquarters Location ($109.4B)",
       #uznaje * za zbedne
       caption="Sorce: ICInsights")+
  xlab("Companies")+ ylab(NULL)+
  #dodanie na gorze kolumn ich wartosci ulatwi odczytywanie wykresu
  geom_text(aes(label=procentUdzialuWRynku), vjust=-0.06)
```

Zamiast beznadziejnego wykresu klowego lepszy jest wykres kolumnowy, dla latwiejszego porownywania firm. Uznaje ze glownym celem jest przedstawienie aktualnej sytuacji, dlaetgo nie zamiezczam informacji na rok 2010, ponadto nie biore pod uwage japoni (zbyt maly procent udzialu) i uznaje * za zbedne. Kolory sa niepotrzebne (nie wnosza nic do wykresu). Oznaczenie osi x jest zbedne (jest samo tlumaczace sie). Dodanie na gorze kolumn ich wartosci ulatwi odczytywanie wykresu.
