---
title: "Basketball"
author: "Wojciech Szczypek"
date: "14 10 2019"
output: html_document
---

```{r setup, include=FALSE, echo = FALSE}
options(stringsAsFactors = FALSE)
library(XML)
library(RCurl)
library(rlist)
library(dplyr)
library(ggplot2)
library(gganimate)

```


## 1. Ściągnięcie danych

Dane pochodzą z meczu koszykarskiego, który odbył się w październiku. Zostały ściągnięte ze strony https://rozgrywki.pzkosz.pl/mecz/96606/stk-czarni-slupsk-ks-ksiezak-lowicz.html

```{r}

#wczytanie danych ze strony internetowej
theurl <- getURL("https://rozgrywki.pzkosz.pl/mecz/96606/stk-czarni-slupsk-ks-ksiezak-lowicz.html",.opts = list(ssl.verifypeer = FALSE) )
tables <- readHTMLTable(theurl)
tables <- list.clean(tables, fun = is.null, recursive = FALSE)
kwarta1 <- tables[[3]]
kwarta2 <- tables[[4]]
kwarta3 <- tables[[5]]
kwarta4 <- tables[[6]]
colnames(kwarta1) <- c("STK Czarni Słupsk", "PunktyCzarni", "Zegar", "PunktyKsiężak", "KS Księżak Łowicz")
colnames(kwarta2) <- c("STK Czarni Słupsk", "PunktyCzarni", "Zegar", "PunktyKsiężak", "KS Księżak Łowicz")
colnames(kwarta3) <- c("STK Czarni Słupsk", "PunktyCzarni", "Zegar", "PunktyKsiężak", "KS Księżak Łowicz")
colnames(kwarta4) <- c("STK Czarni Słupsk", "PunktyCzarni", "Zegar", "PunktyKsiężak", "KS Księżak Łowicz")
```

## 2. Wykres nr 1

Wykres przedstawiający przebieg meczu - ilość punktów posiadana przez daną druzynę w danym czasie gry.

```{r}
#wziecie czasow w postaci minuty:sekundy
kwarta1[,3] <- substr(kwarta1[,3], 0, 5)
kwarta2[,3] <- substr(kwarta2[,3], 0, 5)
kwarta3[,3] <- substr(kwarta3[,3], 0, 5)
kwarta4[,3] <- substr(kwarta4[,3], 0, 5)

#przeksztalcenie wszystkeigo na sekundy
a <- strptime(kwarta1[,3], format = "%M:%S")
time_in_seconds1 = 600 - (a$min * 60 + a$sec)

a <- strptime(kwarta2[,3], format = "%M:%S")
time_in_seconds2 = 1200 - (a$min * 60 + a$sec)

a <- strptime(kwarta3[,3], format = "%M:%S")
time_in_seconds3 = 1800 - (a$min * 60 + a$sec)

a <- strptime(kwarta4[,3], format = "%M:%S")
time_in_seconds4 = 2400 - (a$min * 60 + a$sec)

kwarta1[,3] <- time_in_seconds1
kwarta2[,3] <- time_in_seconds2
kwarta3[,3] <- time_in_seconds3
kwarta4[,3] <- time_in_seconds4

mecz <- rbind(kwarta1,kwarta2,kwarta3,kwarta4)
mecz <- mecz[,2:4]

#zamienienie punktow z (character na numeric)
mecz[,1] <- as.numeric(mecz[,1])
mecz[,3] <- as.numeric(mecz[,3])

#kilka akcji bylo w tej samej sekundzie dlatego beirzemy maksymalna wartosc dla kazdej sekundy, zeby wiedziec jaki najwyzszy wynik byl w danej sekundzie
mecz <- mecz %>%
  group_by(Zegar) %>%
  summarise(A = max(PunktyCzarni, na.rm = TRUE),
            B = max(PunktyKsiężak, na.rm = TRUE))

#podzielenie calego meczu na sekundy
all_seconds <- seq(0,2400)
all_seconds <- as.data.frame(all_seconds)

#laczymy sekundy w meczu z sekundami w ktorych sie cos dzialo
mecz <- mecz %>%
  right_join(all_seconds, by = c("Zegar" = "all_seconds") )
mecz <- mecz[,c(2,1,3)]
mecz[is.infinite(mecz %>%
              pull(1)), 1] <- NA
mecz[is.infinite(mecz %>%
                   pull(3)), 3] <- NA

## algorytmy zmieniajace ilsoc punktow z NA na prawidlowa dla druzyny A (czyli mielismy NA,NA,NA,0,NA,2,NA,NA,3 a chcemy to zmienic na 0,0,0,0,0,2,2,2,3)

a <- all_seconds[!is.na(mecz[,1]),1] + 1
b <- mecz[!is.na(mecz[,1]),1][[1]]
if (b[1] == 0) {
  j <- a[2] - 1
  mecz[1:j,1] <- 0
  j <- j+1
  for (i in 2:length(a)-1) {
    k <- a[i+1]
    mecz[j:(k-1),1] <- b[i]
    j <- k + 1
  }
} else {
  j <- a[1] - 1
  mecz[1:j,1] <- 0
  j <- j+1
  
  for (i in 2:length(a)) {
    
    k <- a[i]
    mecz[j:(k-1),1] <- b[i-1]
    j <- k + 1
  }
}


## algorytmy zmieniajace ilsoc punktow z NA na prawidlowa dla druzyny B
a <- all_seconds[!is.na(mecz[,3]),1] + 1
b <- mecz[!is.na(mecz[,3]),3][[1]]

if (b[1] == 0) {
  j <- a[2] - 1
  mecz[1:j,3] <- 0
  j <- j+1
  for (i in 2:length(a)-1) {
    k <- a[i+1]
    mecz[j:(k-1),3] <- b[i]
    j <- k + 1
  }
  
} else {
  j <- a[1] - 1
  mecz[1:j,3] <- 0
  j <- j+1
  
  for (i in 2:length(a)) {
    
    k <- a[i]
    mecz[j:(k-1),3] <- b[i-1]
    j <- k + 1
  }
}

#zlaczenie obu ramek danych, dodanie danej jakosciowej i zmiana nazw kolumn
meczA <- mecz[,1:2]
meczA <- meczA %>%
  mutate(team = "STK Czarni Słupsk") %>%
  rename(points = A, czas_w_sekundach = Zegar)
meczB <- mecz[,c(3,2)]
meczB <- meczB %>%
  mutate(team = "KS Księżak Łowicz") %>%
  rename(points = B, czas_w_sekundach = Zegar)

mecz <- rbind(meczA,meczB)

#wykres
ggplot(data = mecz, aes(x = czas_w_sekundach, y = points, color = team)) + 
  geom_line() +
  xlab("Czas meczu [s]") +
  ylab("Punkty") + 
  labs(color = "Drużyna") +
  transition_reveal(czas_w_sekundach)
```

## 3. Wykres nr 2

Wykres przedstawiający skuteczność zawodników - ilość rzuconych punktów od ilości asyst i zbiórek. Najlepsi zawodnicy prawy górny róg, najgorsi lewy dolny.

```{r}
#bierzemy dane zaowdnikow z kazdej z druzyny
team1 <- tables[[1]]
team2 <- tables[[2]]

#wybranie interesujacych danych, zamienianie NA na 0, dodanie danych jakosciowych
team1 <- team1 %>%
  select(V2,V3,V15,V16) %>%
  rename(player = V2, points = V3, rebounds = V15, assists = V16) %>%
  mutate_at(c(2,3,4), as.numeric) %>%
  replace(., is.na(.), 0) %>%
  mutate(rebounds_assists = rebounds + assists) %>%
  filter(points != 0 & rebounds_assists!= 0) %>%
  select(1,2,5) %>%
  mutate(team = "STK Czarni Słupsk")

team2 <- team2 %>%
  select(V2,V3,V15,V16) %>%
  rename(player = V2, points = V3, rebounds = V15, assists = V16) %>%
  mutate_at(c(2,3,4), as.numeric) %>%
  replace(., is.na(.), 0) %>%
  mutate(rebounds_assists = rebounds + assists) %>%
  filter(points != 0 & rebounds_assists!= 0) %>%
  select(1,2,5) %>%
  mutate(team = "KS Księżak Łowicz")

#polaczenie 2 ramek danych
teams <- rbind(team1,team2)  

#rysowanie wykresu
ggplot(teams, aes(x = rebounds_assists, y = points, color = team, shape = team)) +
  xlab("Asysty + zbiórki") +
  ylab("Punkty") + 
  labs(color = "Drużyna") +
  labs(shape = "Drużyna") +
  geom_point(size = 6)
```



## 3. Wykres nr 3

Boxplot prezentujący eval w każdej z drużyn. Eval bierze pod uwagę wszystkie statystyki zawodników i na ich podstawie ocenia ich. Im większy eval tym lepiej.

```{r}
#wykres eval (ktory jest odsumowaniem wszystkich statystyk) dla poszczegolnych druzyn

team1 <- tables[[1]]
team2 <- tables[[2]]

team1eval <- team1 %>%
  select(V2,V23) %>%
  mutate_at(2, as.numeric) %>%
  filter(V23 != 0) %>%
  rename(zawodnik = V2, eval = V23) %>%
  mutate(team = "STK Czarni Słupsk")

team2eval <- team2 %>%
  select(V2,V23) %>%
  mutate_at(2, as.numeric) %>%
  filter(V23 != 0) %>%
  rename(zawodnik = V2, eval = V23) %>%
  mutate(team = "KS Księżak Łowicz")
  
teamseval <- rbind(team1eval, team2eval)

ggplot(teamseval, aes(x = team, y = eval, fill = team)) +
  xlab("Drużyna") +
  ylab("Punkty eval") + 
  labs(fill = "Drużyna") +
  geom_boxplot()

```


