---
title: "Praca Domowa 3"
author: "Marcin Lukaszyk"
date: "November 7, 2019"
output: html_document
---

```{r setup, include=FALSE}
library(ggplot2)


year<-c("2004","2007","2010","2013","2016")
dead<-c(627,545,431,323,288)

malaria<-data.frame(dead,year)
```


Uwazam ze wykres na którym sa przedstawiane wartosci jako kolejne mniejsze kwadraty o bokach reprezentujacych wartosc myli uzytkownika bo patrzy on na wielkosc czyli pole powierzchni które nie jest proporcjonalne do wartosci.
Zamiast tego proponuje zwykly wykres kolumnowy z kolejnymi wartosciami zmniejszajacymi sie dzieki czemu zachowane jest ukazanie trendu który jest jasno widoczny na oryginalnym wykresie.


```{r }
ggplot(data=malaria)+
  geom_col(aes(y = dead,x=year),fill = c("#33334d", "#006633","#00cc66","green","#77ff33")) +
  theme(
    panel.grid.major = element_blank(),
    panel.grid.minor = element_blank(),
    panel.background = element_blank(),
    ) +
  labs(title = "Fewer Children Are Dying From Malaria",subtitle = "Thousands of deaths per year") +
  scale_y_continuous(name = "Deaths")+
  scale_x_discrete(name = "Year")
```




