---
title: "Praca domowa 2"
author: "Paweł Morgen"
date: "21/10/2019"
output: html_document
---

```{r setup, include=FALSE}
knitr::opts_chunk$set(echo = TRUE)
library(ggplot2)
library(dplyr)
library(treemapify)
library(ggfittext)
```

## INFORMACJA DZIENNA STATYSTYKA DNIA: 2019-10-07

### Załadowanie danych

```{r data_load}
policeData <- data.frame(Count = c(106, 86, 7, 514, 206, 278),
                         CaseType = c("Ranni w wypadkach",
                                      "Wypadki drogowe",
                                      "Zabici w wypadkach",
                                      "Zatrzymani na gorącym uczynku",
                                      "Zatrzymani nietrzeźwi kierujący",
                                      "Zatrzymani poszukiwani"))
```

### Oryginalny wykres

```{r original, echo=FALSE}
ggplot(data=policeData, aes(x=CaseType, y=Count)) + 
  geom_bar(stat="identity", fill="steelblue", width=0.7) +
  #nubers on top of bars
  geom_text(aes(label=Count), vjust=1.6, size=3.5)+
  #remove of titles and labels rotacion
  theme(axis.title.x = element_blank(),
        axis.title.y = element_blank(),
        axis.text.x = element_text(angle = 90))
```

### Propozycje przeróbek

* Po pierwsze, dodajemy tytuł do wykresu. 
* Po drugie, przydałoby się dane uporządkować - są nieposortowane i przez to mniej czytelne.
* Po trzecie (najciekawsze) proponuję zmianę geometrii. Uważam, że naszym celem jest przekazać informacje o proporcjach ilości występowania określonych zgłoszeń do wszystkich. Pomocny w rysowaniu tego będzie wykres typu *Waffle chart* . 

### Przerobiony wykres

```{r new_plot}
# Musimy ręcznie ustawić koordynaty kwadracików i ich przypisanie do kategorii - 
# u nas do typu wezwania. Zrobimy planszę 10x10

# Koordynaty: 

nrows <- 10
board <- expand.grid(y = 1:nrows, x = 1:nrows)

# Ustawiamy, ile kwadracików odpowiada danej kategorii

mutate(policeData, TileCount = round(Count / sum(Count) * 100)) %>%
  arrange(desc(Count))-> policeData

# Łączymy z tablicą koordynatów - przypisujemy kwadracikom kategorie

mutate(board, CaseType = factor(rep(policeData[["CaseType"]],
                                    policeData[["TileCount"]]),
                                ordered = TRUE)) -> board  

ggplot(board, aes(x = x, y = y, fill = CaseType)) +
  geom_tile(color = "black", size = 0.5) +
  scale_x_continuous(expand = c(0, 0)) +
  scale_y_continuous(expand = c(0, 0)) +
  scale_fill_brewer(palette = "Set1") +
  guides(fill = guide_legend(title = "Typ sprawy")) +
  labs(title="Kronika policyjna",
       subtitle="7.10.2019") +
  theme(axis.text = element_blank(),
        axis.title = element_blank(),
        axis.ticks = element_blank(),
        panel.background = element_rect(color = "black"))
```

### Dyskusja

Nowy wykres lepiej pokazuje zależności między rozmiarami poszczególnych grup. Przekazuje tę informację szybciej i sprawniej, korzystając z kilku estetyk naraz (rozmiaru oraz koloru).  Ponadto dzięki tytułowi nie trzeba się domyślać, co wykres przedstawia. Podpisy kategorii nie są już pionowe, tylko poziome, co również zwiększa czytelność.

Wadą tego typu wykresu jest brak możliwości odczytania dokładnych danych oraz konieczność dopasowania koloru do kategorii.


