---
title: "Praca domowa nr 2"
author: "Jacek Wiśniewski"
date: "25/10/2019"
output: html_document
---

```{r setup, include=FALSE}
knitr::opts_chunk$set(echo = TRUE)
library(readxl)
library(tidyverse)
library(ggthemes)
```

## Poprawa wykresu

Wykres, którym się zajmowałem, to wykres Filipa Chrzuszcza. Orginał tego wykresu znajdował się tutaj:

https://www.bankier.pl/wiadomosc/MFW-W-2020-r-inflacja-w-Polsce-najwyzsza-w-UE-7757060.html

A dane zarówno Filip jak i ja wzięliśmy stąd:

MFW (https://www.imf.org/external/datamapper/PCPIPCH@WEO/OEMDC/ADVEC/WEOWORLD).

Poniżej wykres Filipa:

```{r Przygotowanie danych, include=FALSE}

data <- readxl::read_excel("C:/Users/jwisn/OneDrive/Dokumenty/TYDZIEN2/ChrzuszczFilip/imf-dm-export-20191017 (1).xls")
data <- select(data,c('Inflation rate, average consumer prices (Annual percent change)','2020')) 
data  <- slice(data,2:29) %>% rename('Inflacja' = 'Inflation rate, average consumer prices (Annual percent change)') %>% 
  rename("Rok" = "2020")
panstwa <- c("Austria","Belgia","Bułgaria","Chorwacja",'Cypr','Czechy',"Dania","Estonia","Finlandia","Francja","Niemcy","Grecja","Węgry",
             "Irlandia","Włochy","Łotwa","Litwa","Luksemburg","Malta","Holandia","Polska","Portugalia","Rumunia","Słowacja","Słowenia","Hiszpania",
             "Szwecja","UK")
data$Inflacja <- panstwa

data$fil <- with(data, ifelse(Inflacja=="Polska", 1,0))

p <- ggplot(data=data,aes(x=reorder(Inflacja,-Rok), y=Rok,fill=factor(fil)))+geom_bar(width = 0.5,stat='identity',position=position_dodge(width=0.9))+
  theme(axis.text.x = element_text(angle = 45, hjust = 1))+
  scale_fill_manual(values = c("0" = "dodgerblue1", "1" = "red"),guide='none') +
  theme(panel.grid.major.x = element_blank() , panel.grid.major.y = element_line( size=.1, color="grey" ),
        panel.background = element_rect(fill = "white",colour = "white"),plot.title = element_text(hjust = 0.5))+
  labs(x="",y="")+ggtitle("Prognozowana inflacja w krajach UE w 2020r",)+ylim(0,4)


```
```{r, echo = FALSE}
p
```

A dalej moja wersja tego wykresu:

```{r Wykres poprawiony}
data <- readxl::read_excel("C:/Users/jwisn/OneDrive/Dokumenty/TYDZIEN2/ChrzuszczFilip/imf-dm-export-20191017 (1).xls")
data <- select(data,c('Inflation rate, average consumer prices (Annual percent change)','2020')) 
data  <- slice(data,2:29) %>% rename('Inflacja' = 'Inflation rate, average consumer prices (Annual percent change)') %>% 
  rename("Rok" = "2020")
panstwa <- c("Austria","Belgia","Bulgaria","Chorwacja",'Cypr','Czechy',"Dania","Estonia","Finlandia","Francja","Niemcy","Grecja","Wegry",
             "Irlandia","Wlochy","Lotwa","Litwa","Luksemburg","Malta","Holandia","Polska","Portugalia","Rumunia","Slowacja","Slowenia","Hiszpania",
             "Szwecja","UK")
data$Inflacja <- panstwa

data <- data %>% arrange(-Rok)
data$fil <- with(data, ifelse(Inflacja == "Polska", 1, 0))
data$fil[seq(2, 28, 2)] <- 2


p <- ggplot(data = data, aes(x = reorder(Inflacja, -Rok), y = Rok, fill = factor(fil))) +
  geom_bar(width = 0.5, stat = 'identity',
           position = position_dodge(width=0.9)) +
  theme_economist() +
  theme(axis.text.x = element_text(angle = 45, hjust = 1, margin = margin(-20,0,0,0)),
        plot.title = element_text(color = "firebrick", size = 15, face = "bold", hjust = 0.5),
        plot.subtitle = element_text(color = "firebrick", size = 12, face = "bold", hjust = 0.5), 
        axis.title.y = element_text(family = "sans", margin=margin(0,10,0,0)),
        plot.margin = unit(c(0.5, 0.5, 1, 0.5), "cm")) +
  scale_fill_manual(values = c("0" = "dodgerblue1", "1" = "firebrick", "2" = "dodgerblue3"),
                    guide ='none') +
  theme(panel.grid.major.x = element_blank(),
        panel.grid.major.y = element_line( size=.1, color="grey")) +
  labs(x="", y="Prognozowana inflacja w %") +
  ggtitle("Prognozowana inflacja w krajach UE w 2020r", subtitle = "Polska niechlubnym liderem rankingu") +
  ylim(0,4)

p
```

## Analiza poprawy

Główne zmiany, które wprowadziłem do wykresu, to:


1. Nowy tytuł


2. Opis osi y


3. Temat w tle


Nowy tytuł przyciąga uwagę odbiorcy, oraz "pomaga" w wyrobieniu swojej opini na temat przedstawionych wyników. Idealnie nadawałby się na nagłówek do polityczno - ekonomicznego artykułu.


Oś y odpowiada na pytanie odbiorcy, w jakiej jednostce są mierzone wyniki. Wcześniej odbiorca musiał się tego domyślać z niewidocznego tytułu.


Nowy temat sprawia sprawia wrażenie "mniej surowego".