---
title: "Poprawa_wykresu"
author: "Filip Chrzuszcz"
date: "10/24/2019"
output: html_document
---
---
title: 'Praca domowa 1'
author: "Ngoc Anh Nguyen"
date: "10/17/2019"
output: html_document
---

```{r setup, include=FALSE}
knitr::opts_chunk$set(echo = TRUE)
library(ggplot2)
library(dplyr)
library(plyr)
options(stringsAsFactors = FALSE)
```

Ładowanie danych
```{r}
# wczytanie csv
data <- read.csv("./ZAP_KSE_20191017_20191018080531.csv", sep=";")

# ustawiamy kolumne z data i godzina
godz <- paste(1:24, "00", sep=":")
data[1] <- paste("2019-10-17", godz)
# factory - inaczej posortuje stringi
data$Data <- factor(data$Data, levels = data$Data)
# stringi jako double - przecinek na kropke
data$Rzeczywiste.zapotrzebowanie.KSE <- scan(text=data$Rzeczywiste.zapotrzebowanie.KSE, dec=",")

data$roznica <- data$Rzeczywiste.zapotrzebowanie.KSE - data$Dobowa.prognoza.zapotrzebowania.KSE
godz <- paste(1:24, "00", sep=":")
data[1] <-godz
data$Data <- factor(data$Data, levels = data$Data)
data$flaga <- ifelse(data$roznica<0,"below","above")
```

Tutaj jest oryginalny wykres
```{r}

# wykres
theme_set(theme_minimal())
legenda <- c("red", "blue")

ggplot(data = data, aes(x = Data, group=1, color = legenda)) + 
  scale_fill_manual(values = palette) +
  geom_line(aes(y = Dobowa.prognoza.zapotrzebowania.KSE, col = "Prognoza"), size = 1) + 
  geom_line( aes(y = Rzeczywiste.zapotrzebowanie.KSE, col = "Zapotrzebowanie"), size = 1) +
  theme(axis.text.x = element_text(angle=90),
        axis.text = element_text(colour = "#66CCFF"),
        axis.title = element_blank(),
        legend.position = "bottom")
```


Tutaj jest mój przrerobiony wykres. Przede wszystkim dodałem to o czym jest wykres, bo na pierwotnym wykresie nie było zamieszczone o czym on tak naprawdę jest. Zdecydowałem sie również skupić na godzinowych róznicach między prognozowanym zużyciem mocy, a tym rzeczywistym, gdyż uznałem iż to jest głowny cel pierwotnego wykresu, a jest on na nim stosunkowo słabo widoczny. Dodałem również opis osi oraz zamiesciłem w jakiej jednostce jest mierzona moc. Zmieniłem też kolor opisu osi z niebieskiego na czarny, tak by był on lepiej widoczny. Dodałem również ramkę, aby łatwiej skupić uwagę widza na prezentowanych danych.
```{r}
theme_set(theme_light())
ggplot(data,aes(x=Data,y=roznica,fill=flaga))+
  geom_bar(stat='identity', width = .5)+
  scale_fill_manual(name="Zużycie mocy", 
                    labels = c("Większe niz przewidywane", "Mniejsze niz przewidywane"), 
                    values = c("below"="#00ba38", "above"="#f8766d"))+
  labs(y="Różnice w zużyciu mocy w MW",x ="",
       title="Zapotrzebowanie na moc PSE w dniu 17.10.2019")+
  ylim(-1500,1500)+
  theme(axis.title.x = element_text(size=12,color = "black",hjust = .5, vjust = 0.5, ),
        axis.title =element_text(color = "black",hjust = .5, vjust = 0.5))+
  coord_flip()
  
  
  
```


