---
title: "Zadanie domowe 4"
author: "Anna Urbala"
date: "11 listopada 2019"
output: html_document
---

## Wykres przed

```{r message = FALSE, warning = FALSE, echo = FALSE}
library(ggplot2)
library(dplyr)
library(ggthemes)
library(jpeg)
library(ggimage)
library(ggpubr)
library(scales)

data1 <- data.frame(c("GSK", "Sanofi-Aventis", "Merck", "Pfizer/Wyeth", "Novartis", "Sanofi-Pasteur"))
data2 <- c(27.20, 22.60, 17.70, 13.90, 11.30, 7.40)
data2 <- data2/100


data <- cbind(data1, data2)
colnames(data)[1] <- "data1"
data <- arrange(data, data2)

p <- ggplot(data = data, aes(x = reorder(data1, data2), y = data2)) +
  ggtitle("Share in Vaccines Market Worldwide") +
  geom_col(aes(fill = data2, color = "black"), alpha = 0.5) +
  scale_fill_gradient2(low = "slateblue4", high = "skyblue", midpoint = median(data$data2)) +
  scale_color_grey() +
  coord_flip() +
  geom_text(aes(label = percent(data2, 0.1), y = 0.01), color = "black", hjust = "left", position = position_dodge(1), size = 4) +
  theme_tufte() +
  theme(axis.title.y = element_blank(),
        axis.title.x = element_blank(),
        axis.ticks.x = element_blank(),
        axis.ticks.y = element_blank(),
        axis.text.y = element_text(size = 13, face = "bold"),
        axis.text.x = element_blank(),
        axis.line.x = element_blank(),
        legend.position = "none")

p <- ggbackground(p, "v8.jpg") + coord_fixed()
p
```

## Wykres po

```{r figSvg,eval=TRUE,echo=FALSE,message=FALSE, error=FALSE, warning=FALSE,fig.height=10}

library(ggplot2)
library(cowplot)
fig_svg<-cowplot::ggdraw()+cowplot::draw_image("wykres.svg")
plot(fig_svg)
```

## Zmiany i ich uzasadnienie

| Zmiana        | Powód           | Dlaczego inkscape  |
| ------------- |-------------| --------------------------------------|
| zmiejszenie wyrazistości tła | tło rozpraszało uwagę | nietrywialne jest znalezienie rozwiązania w R (ggimage) |
| jednakowe nieprzejrzyste słupki| nie ma powodu, by dać różnokolorowe słupki, w jednym kolorze mamy pewność, że nie zachodzi żadne złudzenie optyczne  | da się to zrobić w ggplot, ale w inkscape łatwiej wybrać pasujący kolor z palety |
| wyraźniejsza czcionka | zwiększona czytelność | da się to zrobić w ggplot2, ale wymaga dodatkowego ustawiania czcionki, a nie tylko rodziny, w inkscape łatwiej "na bieżąco" porównywać zmiany |
| wyrównanie tekstu | estetyka i czytelność | da się w ggplot, ale wymaga znacznie więcej trudu, by wyglądało to estetycznie |
| wielkość tekstu | czytelność | jak w przypadku większości pozostałych zmian - łatwiej ustawiać wielkość tekstu, gdy widzimy zmiany "na żywo" po kliknięciu, można robić to w ggplot, ale jest bardziej czasochłonne | 
