---
title: "Praca domowa 3"
author: "Dawid Przybyliński"
output: html_document
---

```{r setup, include=FALSE}
knitr::opts_chunk$set(echo = TRUE, message = FALSE)
```

## Co przedstawia wykres?
Na wykresie pokazane są państwa, do których Polska eksportowała najwięcej mięsa drobiowego w pierwszym półroczu 2018 roku. Artykuł pochodzi z 13 stycznia 2019 roku, ze strony: http://www.agrofakt.pl/rynek-drobiu-w-polsce-beda-zmiany-w-2019/.

## Co chcemy zmienić w wykresie?
- zmienić geometrię, by pozbyć się nieczytelnego wykresu kołowego\n
- zmienić kolorystykę, gdyż na oryginalnym wykresie kolory są ciemne i mętne
- uporządkować państwa malejąco względem ilości mięsa, po nich - pozostałe kraje z i spoza Unii Europejskiej  

```{r}
library(ggplot2)
library(dplyr)

countries <- c("Niemcy", "Wielka Brytania", "Francja", "Holandia", "Czechy", "Hiszpania", "Pozostałe kraje UE" ,"Kraje spoza UE")
values <- c(22,13,9,9,7,4,27,9)
ord <- 1:8 # do zachowania odpowiedniej kolejności słupków zamiast alfabetycznej
dane <- bind_cols("panstwa" = countries, "wartosci" = values, "ord" = ord)
ggplot(dane, aes(x = reorder(countries, -ord), y = values)) +
  geom_bar(stat="identity", fill="#e6ac00") +
  coord_flip() +
  theme_linedraw() +
  scale_y_continuous(breaks = c(0,10,20), labels = c("0%", "10%", "20%")) +
  ggtitle("Eksport mięsa drobiowego w I półroczu 2018 roku") +
  xlab("Państwa") +
  ylab("Część eksportowanego mięsa drobiowego") +
  theme(
    panel.background = element_rect(fill=NA),
    panel.ontop = TRUE,
    panel.grid.major.y = element_blank(),
    plot.title = element_text(size=15),
    axis.title.x = element_text(size=13),
    axis.title.y = element_text(size=13),
    axis.text.y = element_text(angle=30)
  )

```
