---
title: "TWD praca domowa 1"
author: "Piotr Sieńko"
date: "17 października 2019"
output: html_document
---

```{r setup, include=FALSE}
knitr::opts_chunk$set(echo = TRUE)
```

## Oryginalny wykres i jego temat

W artykule opublikowanym 10 października na stronie Europejskiego Urzędu Statystycznego znajduje się wykres przedstawiający dane o urlopach opiekuńczych w państwach Unii Europejskiej.

https://ec.europa.eu/eurostat/web/products-eurostat-news/-/DDN-20191010-1?inheritRedirect=true&redirect=%2Feurostat%2F

Dane do wykresu można pobrać poprzez:
https://ec.europa.eu/eurostat/web/lfs/data/database  
(podkatalog: lfso_18, pliki: lfso_18stwked, lfso_18stlened)

## Wczytanie Danych

```{r message=FALSE, echo=TRUE}
library(ggplot2)
library(reshape2)

# Dane zostały pobrane w 3 oddzielnych plikach:
# 1. Dane bez podziału na płeć
# 2. Dane o mężczyznach
# 3. Dane o kobietach

eurostat <- read.csv(file = "/home/piotr/Pobrane/Eurostat.csv",
                     stringsAsFactors = FALSE, sep = ";")
eurostat <- eurostat[!is.na(eurostat$Interruption), ]

eurostat_men <- read.csv(file = "/home/piotr/Pobrane/Eurostat_men.csv",
                         stringsAsFactors = FALSE, sep = ";")
eurostat_female <- read.csv(file = "/home/piotr/Pobrane/Eurostat_female.csv",
                            stringsAsFactors = FALSE, sep = ";")
```

## Obróbka Danych

```{r message=FALSE, echo=TRUE}

# Dla każdego zbioru danych tworzymy kolumnę zawierającą procentowy udział osób, które kiedykolwiek wzięły urlop opiekuńczy na dłużej niż 6 miesięcy
# Druga kolumna jest wskaźnikiem płci, który będzie potrzebny po połączeniu wszystkich ramek w jedną.
eurostat[,4] <- (eurostat[,2]/eurostat[,3])*100
colnames(eurostat)[4] <- "Percentage"
eurostat[,5] <- "Total"
colnames(eurostat)[5] <- "Sex"

eurostat_female[,4] <- (eurostat_female[,3]/eurostat_female[,2])*100
colnames(eurostat_female)[4] <- "Percentage"
eurostat_female[,5] <- "Women"
colnames(eurostat_female)[5] <- "Sex"


eurostat_men[,4] <- (eurostat_men[,3]/eurostat_men[,2])*100
colnames(eurostat_men)[4] <- "Percentage"
eurostat_men[,5] <- "Men"
colnames(eurostat_men)[5] <- "Sex"

# Z danych dotyczących mężczyzn, usuwamy państwa, gdzie mniej niż 0.3% mężczyzn było na urlopie
eurostat_men[eurostat_men$Percentage < 0.3,] <- NA
eurostat_men <- na.omit(eurostat_men)

# Łączymy ramki w jedno
stats <- rbind(eurostat, eurostat_female, eurostat_men)


# Korygujemy różnice w nazwach państw, które istniały pomiędzy pobranymi danymi, a wykresem
stats[stats$Country == "European Union - 28 countries", 1] <- "EU"
stats[stats$Country == "Germany (until 1990 former territory of the FRG)", 1] <- "Germany"

# Musimy posortować 'levels' kolumny countries, która będzie traktowana jako factor
# Dzięki temu, dane na wykresie będą ułożone malejąco po 'total'

# Najpierw tworzymy wektor pomocniczy złożony z nazw państw w odpowiedniej kolejności
ordering_list <- eurostat[order(eurostat$Percentage, decreasing = TRUE),]
ordering_list[ordering_list$Country == "European Union - 28 countries", 1] <- "EU"
ordering_list[ordering_list$Country == "Germany (until 1990 former territory of the FRG)", 1] <- "Germany"

# Ustawiam 'levels' w żądanej kolejności
stats$Country <- factor(stats$Country, levels = ordering_list$Country)
```

## Tworzenie Wykresu

```{r plot,  fig.height=6, fig.width=10, fig.align="center"}
ggplot(stats, aes(x = Country, y = Percentage)) + geom_point(aes(color = Sex), size = 2.5)+
  # Tworzenie tytyłu, podtytułu
  labs(title = "Share of the people (in employment or with previous employment) \nwith a work interruption of at least six months for childcare",
       subtitle = "(population aged 18 to 64)") +
  # Zmienianie wielkości czcionki, ustawianie legendy, wartości na osi x itp.
  theme(plot.title = element_text(size = 20, face = "bold"),
        plot.subtitle = element_text(size = 18),
        legend.title = element_blank(),
        legend.position = c(0.5, 0.92),
        legend.direction = "horizontal",
        legend.key = element_blank(),
        legend.background = element_blank(),
        legend.text = element_text(size = 16, face = "bold"),
        axis.title = element_blank(),
        axis.line.x = element_line(colour = "black", size = 0.5, linetype = 1),
        axis.text.x = element_text(angle = 90, size = 15, hjust = 0.9),
        axis.text.y = element_text(size = 15),
        axis.ticks.y = element_blank(),
        panel.background = element_rect(fill = "white"),
        panel.grid.major.y = element_line(colour = "grey", linetype = 3, size = 0.5)) +
  # Zamiana kolorów oraz zmiana kolejności opisów w legendzie
  scale_color_manual(values = c("darkorange", "gold", "royalblue"), breaks = c("Total", "Women", "Men")) +
  # Zmiana wartości na osi y oraz przesunięcie początku wykresu na punkt bliski (0, 0)
  scale_y_continuous(limits = c(0, 70), breaks = seq(0, 70, by = 10), expand = c(0.002, 0.002)) 
```

