---
title: "TWD Praca domowa nr 1"
author: "Maciej Paczóski"
date: "17.10.2019"
output: html_document
---

```{r setup, include=FALSE}
knitr::opts_chunk$set(echo = TRUE)
library(ggplot2)
```

## Omówienie danych

Wykres, który odtwarzam przedstawia wysokość składki OC w zależności od marki samochodu w III kwartale 2018 i III kwartale 2019.
https://rankomat.pl/thumbs/entry/2019-10/infografikimarka-pojazdu-a-cena-oc-v1.png

Ze względu na zaskakujące wyniki łączę go z wykresem ilustrującym zależność między marką samochodu a ilością deklarowanych szkód.
https://rankomat.pl/thumbs/entry/2019-10/infografikikierowcy-kt-rych-marek-deklarowali-najwi-cej-szk-d-v1.png

Obydwa wykresy pochodzą z raportu `"RanKING - rynek i ceny ubezpieczeń komunikacyjnych"` analizującego III kwartał 2019 roku.

## Wczytanie danych

Ze względu na brak podanych dancych w formacie csv bądz podobnym, dane wpisałem ręcznie i zapisałem do pliku `data.csv`.

```{r read_data}
data <- read.csv('data.csv')
data

```

## Wykres 

```{r plot, fig.width = 13, fig.height = 7}
ggplot(data) +
  theme_bw()+
  scale_fill_discrete(name = "", labels = c("OC w III kwartale 2018 r", "OC w III kwartale 2019 r"))+
  ggtitle("Marka pojazdu a cena OC w III kwartale 2019 r.") +
  scale_fill_manual(values=c('#B0A6AC','#299CCF'))+
  geom_bar(aes(x = reorder(marka,OC), weight = OC,fill=rok), position=position_dodge(width=0.6),width=0.4) +
  geom_smooth(aes(x = as.numeric(reorder(marka,OC)), y = szkody),se=FALSE)+
  coord_cartesian(ylim = c(520, 980))+
  geom_text(aes(label=OC,x=marka,y=OC), vjust=-1, color=rep(c('#B0A6AC','#299CCF'),each=11), size=5.5)+
  theme(axis.title.x=element_blank(),
        axis.ticks.x=element_blank(),
        axis.title.y=element_blank(),
        axis.ticks.y=element_blank(),
        axis.text=element_text(size=17),
        plot.title = element_text(color="#25307b", size=25),
        legend.position = "bottom",
        legend.box = "vertical",
        legend.justification = "left",
        legend.title = element_blank())+
  scale_y_continuous(label = scales::dollar_format(prefix = "", suffix = " zł"))
```

Niebieska linia symbolizuje zależność pomiędzy ilością szkód jakie zgłaszali kierowcy danych marek. 