---
title: "praca_domowa_2"
author: "Przemysław Chojecki"
date: "24 10 2019"
output: html_document
---

```{r setup, include=FALSE}
knitr::opts_chunk$set(echo = TRUE, cache = TRUE)
```

## Oryginaly obrazek prezentujacy wyniki meczu w koszykowke
```{r wczytanie_danych, echo = FALSE}
theurl <- RCurl::getURL("https://rozgrywki.pzkosz.pl/mecz/96606/stk-czarni-slupsk-ks-ksiezak-lowicz.html",
                 .opts =list(ssl.verifypeer = FALSE) )
tables <- XML::readHTMLTable(theurl)
tables <- rlist::list.clean(tables, fun = is.null, recursive = FALSE)
kwarta1 <- tables[[3]]
kwarta2 <- tables[[4]]
kwarta3 <- tables[[5]]
kwarta4 <- tables[[6]]
colnames(kwarta1) <- c("STK Czarni Słupsk", "PunktyCzarni", "Zegar", "PunktyKsiężak", "KS Księżak Łowicz")
colnames(kwarta2) <- c("STK Czarni Słupsk", "PunktyCzarni", "Zegar", "PunktyKsiężak", "KS Księżak Łowicz")
colnames(kwarta3) <- c("STK Czarni Słupsk", "PunktyCzarni", "Zegar", "PunktyKsiężak", "KS Księżak Łowicz")
colnames(kwarta4) <- c("STK Czarni Słupsk", "PunktyCzarni", "Zegar", "PunktyKsiężak", "KS Księżak Łowicz")
```

```{r Wykres_nr_1, echo=FALSE}
library(dplyr)
library(ggplot2)
library(gganimate)

#wziecie czasow w postaci minuty:sekundy
kwarta1[,3] <- substr(kwarta1[,3], 0, 5)
kwarta2[,3] <- substr(kwarta2[,3], 0, 5)
kwarta3[,3] <- substr(kwarta3[,3], 0, 5)
kwarta4[,3] <- substr(kwarta4[,3], 0, 5)

#przeksztalcenie wszystkeigo na sekundy
a <- strptime(kwarta1[,3], format = "%M:%S")
time_in_seconds1 = 600 - (a$min * 60 + a$sec)

a <- strptime(kwarta2[,3], format = "%M:%S")
time_in_seconds2 = 1200 - (a$min * 60 + a$sec)

a <- strptime(kwarta3[,3], format = "%M:%S")
time_in_seconds3 = 1800 - (a$min * 60 + a$sec)

a <- strptime(kwarta4[,3], format = "%M:%S")
time_in_seconds4 = 2400 - (a$min * 60 + a$sec)

kwarta1[,3] <- time_in_seconds1
kwarta2[,3] <- time_in_seconds2
kwarta3[,3] <- time_in_seconds3
kwarta4[,3] <- time_in_seconds4

mecz <- rbind(kwarta1,kwarta2,kwarta3,kwarta4)
mecz <- mecz[,2:4]

#zamienienie punktow z (character na numeric)
mecz[,1] <- as.numeric(as.character(mecz[,1]))
mecz[,3] <- as.numeric(as.character(mecz[,3]))

#kilka akcji bylo w tej samej sekundzie dlatego beirzemy maksymalna wartosc dla kazdej sekundy, zeby wiedziec jaki najwyzszy wynik byl w danej sekundzie
mecz <- mecz %>%
  group_by(Zegar) %>%
  summarise(A = max(PunktyCzarni, na.rm = TRUE),
            B = max(PunktyKsiężak, na.rm = TRUE))

#podzielenie calego meczu na sekundy
all_seconds <- seq(0,2400)
all_seconds <- as.data.frame(all_seconds)


#laczymy sekundy w meczu z sekundami w ktorych sie cos dzialo
mecz <- mecz %>%
  right_join(all_seconds, by = c("Zegar" = "all_seconds") )
mecz <- mecz[,c(2,1,3)]
mecz[is.infinite(mecz %>%
              pull(1)), 1] <- NA
mecz[is.infinite(mecz %>%
                   pull(3)), 3] <- NA

## algorytmy zmieniajace ilsoc punktow z NA na prawidlowa dla druzyny A (czyli mielismy NA,NA,NA,0,NA,2,NA,NA,3 a chcemy to zmienic na 0,0,0,0,0,2,2,2,3)

a <- all_seconds[!is.na(mecz[,1]),1] + 1
b <- mecz[!is.na(mecz[,1]),1][[1]]
if (b[1] == 0) {
  j <- a[2] - 1
  mecz[1:j,1] <- 0
  j <- j+1
  for (i in 2:length(a)-1) {
    k <- a[i+1]
    mecz[j:(k-1),1] <- b[i]
    j <- k + 1
  }
} else {
  j <- a[1] - 1
  mecz[1:j,1] <- 0
  j <- j+1
  
  for (i in 2:length(a)) {
    
    k <- a[i]
    mecz[j:(k-1),1] <- b[i-1]
    j <- k + 1
  }
}



## algorytmy zmieniajace ilsoc punktow z NA na prawidlowa dla druzyny B
a <- all_seconds[!is.na(mecz[,3]),1] + 1
b <- mecz[!is.na(mecz[,3]),3][[1]]

if (b[1] == 0) {
  j <- a[2] - 1
  mecz[1:j,3] <- 0
  j <- j+1
  for (i in 2:length(a)-1) {
    k <- a[i+1]
    mecz[j:(k-1),3] <- b[i]
    j <- k + 1
  }
  
} else {
  j <- a[1] - 1
  mecz[1:j,3] <- 0
  j <- j+1
  
  for (i in 2:length(a)) {
    
    k <- a[i]
    mecz[j:(k-1),3] <- b[i-1]
    j <- k + 1
  }
}

#zlaczenie obu ramek danych, dodanie danej jakosciowej i zmiana nazw kolumn
meczA <- mecz[,1:2]
meczA <- meczA %>%
  mutate(team = "STK Czarni Słupsk") %>%
  rename(points = A, czas_w_sekundach = Zegar)
meczB <- mecz[,c(3,2)]
meczB <- meczB %>%
  mutate(team = "KS Księżak Łowicz") %>%
  rename(points = B, czas_w_sekundach = Zegar)

mecz <- rbind(meczA,meczB)



#wykres
ggplot(data = mecz, aes(x = czas_w_sekundach, y = points, color = team)) + 
  geom_line() +
  xlab("Czas meczu [s]") +
  ylab("Punkty") + 
  labs(color = "Drużyna") +
  transition_reveal(czas_w_sekundach)
```


## Co jest do poprawienia
1. Przede wszystkiem animacja jest fajnym feature'em, ale uniemozliwia przyjzenie sie ostatecznemu wynikowi meczu. Zaproponuje inne rozwiazanie zostawiajace animacje, ale juz jako dodatek, a nie glowna czesc obrazka.\
2. Linie powinny byc grubsze, gdyz sa jedyna rzecza na obrazku i powinno sie na nie zwrocic uwage.\
3. Przerwy w meczu powinny zostac zaznaczone, gdyz sa wazna czescia rozgrywki.\
4. Czas powinien byc podany w minutach tak, jak to sie okresla przez komentatorow.\
5. Zmienic tlo na mniej przeszkadzajace w odbiorze.\


## Moja propozycja
```{r moj_obrazek_1, echo=TRUE}
ggplot(data = mecz, aes(x = czas_w_sekundach, y = points, color = team)) + 
  scale_color_manual(values=c("#FF0000", "#000000")) +
  geom_line(size=2) +
  geom_vline(xintercept = c(600,1200,1800,2400), size = c(1, 1.5, 1, 1.5), 
             color = "black", linetype = "dashed", alpha=0.5) +
  scale_x_continuous(expand = c(0,0), limits = c(0, 2450), breaks=c(0,600, 1200, 1800, 2400),
                     labels=c("0", "10", "20", "30", "40")) +
  xlab("Czas meczu [min]") +
  ylab("Punkty") + 
  labs(color = "Drużyna") +
  theme_bw()

# przerobienie danych na roznice
mecz_roznice <- mecz[1:2401,]
mecz_roznice[,1] <- mecz_roznice[,1] - mecz[2402:4802,][,1]


ggplot(data = mecz_roznice, aes(x = czas_w_sekundach, y = points, color = (points>=0))) + 
  geom_line(aes(group=1)) +
  scale_color_manual(values=c("#FF0000", "#000000"), labels = c("KS Ksiezak Lowicz", "STK Czarni Slupsk")) +
  geom_vline(xintercept = c(600,1200,1800,2400), size = c(1, 1.5, 1, 1.5), 
             color = "black", linetype = "dashed", alpha=0.5) +
  scale_x_continuous(expand = c(0,0), limits = c(0, 2450), breaks=c(0,600, 1200, 1800, 2400),
                     labels=c("0", "10", "20", "30", "40")) +
  scale_y_continuous(limits = c(-4, 26), breaks=c(-2,0, 10, 20, 25),
                     labels=c("-2", "0", "10", "20", "25")) +
  xlab("Czas meczu [min]") +
  ylab("Przewaga STK Czarni Slupsk") + 
  labs(color = "Przewaga") +
  transition_reveal(czas_w_sekundach)
  


```




Probowalem polaczyc je w jeden za pomoca `ggarrange`, jednakze nie udalo mi sie to, bo nie wspolpracuje on z animacjami :(





































































